臺灣臺中地方法院刑事判決　　　　　　 100年度訴字第1782號
公　訴　人　臺灣臺中地方法院檢察署檢察官
被　　　告　李冠原名李文松）.
　　　　　　盧俊源
上列被告等因偽造文書等案件，經檢察官提起公訴（100年度偵
字第1192號），本院判決如下：
    主  文
李冠共同乘他人急迫貸以金錢，而取得與原本顯不相當之重利，
共八十一罪，均累犯，各處有期徒刑月，如易科罰金，均以新
臺幣壹仟元折算壹日，扣案如附表一應沒收之物欄所示之物各沒
收之；又以加害生命、身體之事，恐嚇他人致生危害於安全，共
二罪，均累犯，各處有期徒刑肆月，如易科罰金，均以新臺幣壹
仟元折算壹日；又共同以非法方法，剝奪人之行動自由，累犯，
處有期徒刑陸月，如易科罰金，以新臺幣壹仟元折算壹日；又故
買贓物，累犯，處有期徒刑肆月，如易科罰金，以新臺幣壹仟元
折算壹日；又共同行使偽造準私文書，足生損害於公眾及他人，
處有期徒刑伍月，如易科罰金，以新臺幣壹仟元折算壹日。主刑
部分應執行有期徒刑貳年拾月，如易科罰金，以新臺幣壹仟元折
算壹日。
盧俊源共同乘他人急迫貸以金錢，而取得與原本顯不相當之重利
，共八十一罪，各處有期徒刑貳月，如易科罰金，均以新臺幣壹
仟元折算壹日，扣案如附表一應沒收之物欄所示之物各沒收之；
又共同以非法方法，剝奪人之行動自由，處有期徒刑肆月，如易
科罰金，以新臺幣壹仟元折算壹日。主刑部分應執行有期徒刑壹
年，如易科罰金，以新臺幣壹仟元折算壹日。
    事  實
一、李冠前因違反懲治盜匪條例案件，經臺灣彰化地方法院以89
    年度訴字第1206號判處有期徒刑7年2月確定，嗣經送監執行
    ，於民國95年9月13日因縮短刑期假釋出監付保護管束，甫
    於96年11月3日因縮刑期滿未經撤銷假釋而執行完畢。
二、李冠為經營地下錢莊，以月薪新臺幣（下同）1萬5千元至3
    萬元之代價，僱用盧俊源，2人即共同基於以乘他人急迫貸
    以金錢，而取得與原本顯不相當重利之犯意聯絡，自99年1
    月起，由李冠負責招攬急需用錢之不特定人向該地下錢莊借
    貸；利息計算方式分為：(一)以每10日為1期，每萬元1期利息
    為1千元，並於交付借款時，先預扣第1期之利息，另有加收
    手續費（附表一編號13、36）或預扣高於第1期利息之金額
    者（附表一編號37），收取較高利息（附表一編號37、55、
    80）或收取較低利息者（附表一編號60）；(二)借款金額為3
    萬元，於交付借款時，先預扣利息6千元，每日本息為1千元
    ，30日還清本息，另有預扣較低利息（附表一編號39）或預
    扣較高利息者（附表一編號58）；且要求借款人簽發票面金
    額為借款金額1倍之本票，以及提供國民身分證、健保卡、
    護照、駕駛執照、居留證、店舖讓渡書、行車執照、戶口名
    簿等物，作為借款之擔保，再由盧俊源負責按約定時間，以
    當面向借款人收取現金之方式，而取得與原本顯不相當之重
    利。適有附表一所示借款人因急需用錢，經由友人介紹，即
    撥打李冠所持用門號0000000000號行動電話，與李冠聯繫，
    並先後於附表一所示時間、地點，分別以附表一所示計息方
    式，向該地下錢莊借貸附表一所示金額，且提供附表一所示
    質押物作為擔保，其後，再由盧俊源依李冠所提供借款資料
    ，以其所持用門號0000000000號行動電話與附表一所示借款
    人聯繫時間、地點後，當面向附表一所示借款人收取各期本
    金或利息，李冠、盧俊源即以此方式，取得與原本顯不相當
    之重利。
三、李冠因鄭巧欣於附表一編號1所示時間、地點向其借款後，
    多次遲延繳付利息，竟基於恐嚇危害安全之犯意，先後為下
    列恐嚇危害安全之行為：
  (一)於99年5月26日下午2時33分25秒許，以其所持用門號000000
    0000號行動電話（未扣案）撥打鄭巧欣所持用門號00000000
    00號行動電話，並傳送內容為「公司電話不接，也不打來公
    司，妳真的是要自已（應為『己』之誤寫）找死。【最後期
    限：明天公司沒收到錢】，公司就成全妳，讓妳去找死。」
    之簡訊，使鄭巧欣因而心生畏懼，致生危害於安全。
  (二)於99年6月5日下午4時15分45秒許，以其所持用門號0000000
    000號行動電話（未扣案）撥打鄭巧欣所持用門號000000000
    0號行動電話，並傳送內容為「【明天。最後一天】若沒給
    公司收帳人員收到錢回去。公司方面我擋不住了，妳就是自
    已（應為『己』之誤寫）找死！那就去死吧。」之簡訊，使
    鄭巧欣因而心生畏懼，致生危害於安全。
四、李冠、盧俊源為向鄭巧欣催討上開借款本息，復共同基於剝
    奪他人行動自由之犯意聯絡，於99年6月5日下午4時30分許
    ，一同前往臺中市○○路1012號、黎氏清翠所經營之越南美
    食小吃店內，由李冠以手銬將鄭巧欣雙手銬在背後，再將鄭
    巧欣壓制跪倒在地，並對鄭巧欣恫稱：這個女人很惡劣，打
    電話給妳也不接，妳不還錢就要把妳帶走，帶走的後果就不
    知道；不還錢就要打死妳等語，盧俊源則在旁助勢，致使鄭
    巧欣因而心生畏懼，不敢抗拒，其後，因在場之鄭巧欣友人
    向李冠、盧俊源表示鄭巧欣已懷孕，並為鄭巧欣求情，李冠
    始放開鄭巧欣，並解開手銬，李冠、盧俊源即以上開強暴、
    脅迫之非法方法，剝奪鄭巧欣之行動自由達數分鐘。
五、李冠於99年11月4日凌晨2時55分許，駕駛其所有車牌號碼48
    57-ZK號、車身號碼X0000000號、引擎號碼4B12D00963A號、
    銀色自用小客貨車（下稱上開自用小客貨車），在臺中縣霧
    峰鄉（現已改制為臺中市霧峰區○○○路128號前發生車禍
    ，致該自用小客貨車嚴重損壞，經原廠估價修復費用高達50
    萬元。李冠明知真實姓名年籍不詳、綽號「大肚」之成年男
    子，係以來路不明之贓車，經「借屍還魂」方式，為他人修
    理車輛，竟基於故買贓物之犯意，以及與綽號「大肚」之成
    年男子共同基於行使變造準私文書之犯意聯絡，於99年11月
    底至同年12月中旬間之某日，以20萬2千元之代價，將上開
    自用小客貨車交由綽號「大肚」之成年男子修理，綽號「大
    肚」之成年男子即以不詳方式，取得與上開自用小客貨車同
    型、灰色、車牌號碼0165-ZF號、車身號碼X0000000號、引
    擎號碼4B12D010888號之自用小客貨車（係黃雅琳所有，於9
    9年11月22日凌晨某時許，在臺中市○○區○○路1段289之1
    1號前失竊）後，以將車牌號碼0165-ZF號自用小客貨車上之
    原有車身號碼、引擎號碼與上開自用小客貨車不符部分磨去
    ，並依照上開自用小客貨車之車身號碼、引擎號碼，重新打
    刻而變造屬準私文書之車身號碼為X0000000號、引擎號碼為
    4B12D00963A號，再由綽號「大肚」之成年男子向監理機關
    重新申領牌照，而行使該變造之車身號碼與引擎號碼，並取
    得車牌號碼5487-C9號車牌，懸掛在該自用小客貨車上供李
    冠使用，足以生損害於原車主及監理機關對於車籍資料管理
    之正確性。
六、嗣經警於100年1月3日上午11時55分許，持本院核發之搜索
    票至盧俊源位在臺中市○區○○路1段50巷8號14樓之21號前
    住所搜索，另於同日中午12時24分許，持本院核發之搜索票
    至李冠位在南投縣草屯鎮○○○街48巷1號1樓之6居所搜索
    ，並扣得附表二、三所示之物，而查悉上情。
    理  由
一、證據能力部分：
  (一)按被告之自白，非出於強暴、脅迫、利誘、詐欺、疲勞訊問
    、違法羈押或其他不正之方法，且與事實相符者，得為證據
    。被告陳述其自白係出於不正之方法者，應先於其他事證而
    為調查。該自白如係經檢察官提出者，法院應命檢察官就自
    白之出於自由意志，指出證明之方法。刑事訴訟法第156條
    第1項、第3項固有明文。被告李冠於100年1月3日警詢（偵
    字第1192號卷第20頁）、偵訊（偵字第1192號卷第154頁）
    時，自白事實欄三所示恐嚇危害安全之犯行，嗣於本院準備
    程序及審理（本院卷第43、109頁）時雖陳稱：因烏日分局
    巫姓員警表示如不承認，就要重新至伊住處搜索，伊因太太
    去產檢，怕嚇到太太，才會承認，且偵訊時，因巫姓員警在
    後方椅子上，伊才不敢跟檢察官講等語，而爭執上開自白之
    任意性。然證人即承辦員警巫嘉榮於本院審理時證稱：「（
    他【指被告李冠】有無表示那支電話不是他在使用的？）他
    說這支他現在沒有在用，沒有說那支不是他的電話，我有跟
    他表示說當時我們在他家搜索時，在他的屋子客廳內有發現
    到那支門號的SIM卡，但是在執行搜索時，沒有特別確定那
    張SIM卡是寄發簡訊的卡，所以沒有查扣，後來有對到這個
    問題，才問他簡訊是否他發的，如果他否認的話，可以到他
    家搜索這張SIM卡，他才承認。」「（當時搜索的時候，有
    去確認行動電話的號碼？）執行監察時的電話而已，被害人
    製作筆錄跟我們執行動作，有一段距離。且製作被害人警詢
    筆錄，不是我製作的。但是我跟嫌犯製作警詢筆錄對被害人
    警詢筆錄時，在他家有發現這張門號的SIM卡，所以才會跟
    嫌犯說如果認為這簡訊不是你發的，你家應該有這張SIM卡
    ，我們可以到你家搜索。」等語（本院卷第108、109頁），
    且被告李冠對於證人巫嘉榮上開證述亦表示：「大約是這樣
    沒有錯。」等語（本院卷第109頁）。按對於被告或犯罪嫌
    疑人之身體、物件、電磁紀錄及住宅或其他處所，必要時得
    搜索之，刑事訴訟法第122條第1項定有明文。因此，員警於
    必要時，本得依法定程序，前往被告李冠住處，搜索行動電
    話門號SIM卡等供犯罪所用之物，尚難認為承辦員警巫嘉榮
    對被告李冠製作警詢筆錄時，向被告李冠所為上開言詞，有
    何脅迫或其他不正方法之情事。至於被告李冠因擔心員警前
    往其住處搜索，致其妻受到驚嚇，而於警詢時自白事實欄三
    所示恐嚇危害安全之犯行，僅屬其自白之動機，自難據此認
    其自白係出於脅迫或其他不正方法，則被告李冠爭執上開自
    白之任意性，即不能採取。
  (二)按被告以外之人於審判外之言詞或書面陳述，除法律有規定
    者外，不得作為證據。被告以外之人於偵查中向檢察官所為
    之陳述，除顯有不可信之情況者外，得為證據。被告以外之
    人於審判外之陳述，雖不符前四條之規定，而經當事人於審
    判程序同意作為證據，法院審酌該言詞陳述或書面陳述作成
    時之情況，認為適當者，亦得為證據。當事人、代理人或辯
    護人於法院調查證據時，知有第159條第1項不得為證據之情
    形，而未於言詞辯論終結前聲明異議者，視為有前項之同意
    。刑事訴訟法第159條第1項、第159條之1第2項、第159條之
    5分別定有明文。經查：
  1.證人即共同被告李冠、盧俊源、證人黎氏清翠、鄭巧欣、阮
    紅雲於偵查中向檢察官所為證述，雖係被告以外之人於審判
    外之言詞陳述，為傳聞證據，然其等於偵查中向檢察官所為
    證述，既經具結（偵字第1192號卷第156、157、177頁，他
    字卷第96頁），且本院審酌該等言詞陳述係由證人出於自由
    意識而陳述，又無其他證據足認該等陳述有何顯不可信之情
    事等一切情況，依刑事訴訟法第159條之1第2項規定，認上
    開證人於偵訊中之證述，得採為認定本件犯罪事實所憑之證
    據。
  2.證人即共同被告李冠、盧俊源、證人黃雅琳及如附表一所示
    借款人於警詢時之證述，雖係被告以外之人於審判外之言詞
    陳述，為傳聞證據，然被告2人於本院準備程序既同意將之
    引為證據（本院卷第45頁），且經本院於審理時當庭直接提
    示而為合法之調查，被告2人均未於言詞辯論終結前聲明異
    議，本院復審酌該等言詞陳述係由證人出於自由意識而陳述
    ，並無非法取證之情況，依刑事訴訟法第159條之5之規定，
    認上開證人於警詢時之證述，應得採為認定被告犯罪事實所
    憑之證據。
  3.再按有事實足認被告或犯罪嫌疑人有最輕本刑為3年以上有
    期徒刑之罪嫌，並危害國家安全或社會秩序情節重大，而有
    相當理由可信其通訊內容與本案有關，且不能或難以其他方
    法蒐集或調查證據者，得發通訊監察書。前項通訊監察書，
    偵查中由檢察官依司法警察機關聲請或依職權以書面記載第
    11 條之事項，並敘明理由、檢附相關文件，聲請該管法院
    核發；檢察官受理申請案件，應於2小時內核復。如案情複
    雜，得經檢察長同意延長2小時。法院於接獲檢察官核轉受
    理申請案件，應於24小時內核復。審判中由法官依職權核發
    。法官並得於通訊監察書上對執行人員為適當之指示。通訊
    保障及監察法第5條第1項第1款、第2項分別定有明文。本件
    承辦警員對於被告李冠所持用門號0000000000號行動電話實
    施通訊監察，前經本院核准在案，此有詳載聲監案號、案由
    、監察電話、監察對象之通訊監察書附卷可參（偵字第7146
    號卷第37、38頁），係依法所為之通訊監察，應具有證據能
    力。又按通訊監察錄音之譯文，僅屬依據監聽錄音結果予以
    翻譯之文字，固具文書證據之外觀，但實際上仍應認監聽所
    得之錄音帶或光碟，始屬調查犯罪所得之證物；刑事訴訟法
    第165條之1第2項所稱之證物，如其蒐證程式合法，並經合
    法調查，自具證據能力。因此，檢察官如提出通訊監察錄音
    之譯文為其證據方法，實乃以其監聽所得之錄音帶或光碟，
    為調查犯罪所得之證物，法院本應依刑事訴訟法第165條之1
    所列之方法調查，以判斷該錄音帶或光碟是否與通訊監察錄
    音之譯文相符。而監聽錄音製作之譯文，雖通常為偵查犯罪
    機關單方面製作，然若被告或訴訟關係人對其真實性並無爭
    執，經法院於審判期日提示譯文供當事人辨認、表示意見並
    為辯論者，程式自屬適法（最高法院95年度臺上字第295號
    、94年度臺上字第4665號判決意旨參照）。經查，本案卷內
    之相關電話監聽，取證程式未見違法情事，已如前述；而警
    員依監聽錄音所製作之通訊監察譯文，經本院提示予公訴人
    、被告後，公訴人、被告對於通訊監察譯文內容之真實性，
    並無爭執，揆諸前揭說明，卷附通訊監察譯文應具證據能力
    。
二、事實欄二所示被告李冠、盧俊源重利部分：
  (一)上開事實欄二所示被告李冠、盧俊源重利之事實，迭經被告
    李冠（偵字第1192號卷第15至21、152至154、165頁，本院
    卷第42至45、152頁）、盧俊源（偵字第1192號卷第46至48
    、152至154、165頁，本院卷第42至45、153頁）於警詢、偵
    訊、本院準備程序及審理時，坦承不諱，並以證人身分於警
    詢、偵訊時，證述綦詳，復有附表一相關證據欄所示之各項
    證據、搜索現場照片14幀（偵字第1192號卷第41至45頁），
    以及附表二、三所示物品扣案為憑，足徵被告2人之自白確
    與事實相符。
  (二)關於附表一所示借款時間、金額、利息之認定，另補充如下
    ：
  1.附表一編號5部分：證人阮紅雲於警詢（偵字第1192號卷第1
    16頁）、偵訊（他字卷第93、94頁）時均證稱：借款6萬元
    ，扣掉利息1萬2千元後，實際拿到4萬8千元，每3天要還款
    6千元，連續還10次，也就是1個月還完等語，可見該筆借款
    係以3日為1期，每期本息為6千元，爰認定如附表一編號5所
    示。
  2.附表一編號6至10部分：證人阮紅雲於警詢（偵字第1192號
    卷第117頁）時證稱：目前還欠4筆3萬元，每10日繳利息8千
    元，1筆6萬元，每3日繳6千元等語；於偵訊（他字卷第94頁
    ）時雖另證稱：99年6月借3萬元，實拿2萬4千元，10天要繳
    2千元利息，第3、4、5次大約是99年9月份，借3萬元，實拿
    2萬4千元，10天利息2千元等語。惟考諸卷附客戶還款表（
    偵字第1192號卷第77、84頁）之記載，阮紅雲借款資料共有
    3筆，第1筆係於99年11月17日借款3萬元，每10日利息3千元
    ；第2筆係於99年12月4日借款9萬元，每10日利息為9千元，
    然其中3萬元，係於99年12月14日增加之借款；於99年12月2
    2日借款6萬元，每3日本息為6千元。可見證人阮紅雲於警詢
    之證述，應較為可採。爰參酌證人阮紅雲於警詢之證述及客
    戶還款表，認定如附表一編號6至10。
  3.附表一編號14、15部分：證人吳佩蓉於警詢（偵字第3706號
    卷第31頁）時雖證稱：借款時間約於99年8月15日左右，詳
    細時間均不記得等語。然依卷附客戶還款表（偵字第1192號
    卷第82、86頁之記載，借款10萬元之時間為99年10月30日，
    借款6萬元之時間為100年12月18日，爰依據客戶還款表，認
    定如附表一編號14、15。
  4.附表一編號17部分：證人阮氏翠於警詢（偵字第3706號卷第
    37、38頁）時雖證稱：於100年1月1日借款3萬元，因每10日
    1期繳付利息期間未到，尚未繳交利息等語。然依卷附客戶
    還款表（偵字第1192號卷第83頁）之記載，借款3萬元之時
    間為99年12月29日，爰依據客戶還款表，認定如附表一編號
    17。
  5.附表一編號21、22部分：證人黎紅香於警詢（偵字第3706號
    卷第53頁）時雖證稱：第1次於99年9月13日借款10萬元、第
    2次於99年10月15日借款5萬元，詳細時間均不記得等語。然
    依卷附客戶還款表（偵字第1192號卷第79頁）之記載，黎紅
    香係先於99年8月25日借款5萬元，再於99年11月12日增加借
    款10萬元，爰依據客戶還款表，認定如附表一編號21、22
    。
  6.附表一編號23、24部分：證人潘美羚於警詢（偵字第3706號
    卷第60頁）時雖證稱：約於99年9月15日、同月30日各借款5
    萬元，詳細時間均不記得等語。然依卷附客戶還款表（偵字
    第1192號卷第80頁）之記載，潘美羚係先於99年7月20日借
    款5萬元，再於同月30日借款5萬元，爰依據客戶還款表，認
    定如附表一編號23、24。
  7.附表一編號28至31部分：證人阮氏美園於警詢（偵字第3706
    號卷第73頁）時雖證稱：約於99年7月10日、同月20日、同
    月30日分別借款2萬元、2萬元、1萬元，詳細時間均不記得
    ，於99年9月26日借款3萬元等語。然依卷附客戶還款表（偵
    字第1192號卷第79頁）之記載，阮氏美園係先於99年7月27
    日借款2萬元，再於99年10月29日增加借款2萬元；可見阮氏
    美園係先後於99年7月27日、同年10月29日各借款2萬元。另
    依扣案如附表二編號28所示本票所示，該紙本票之發票日期
    為99年9月26日、票面金額為6萬元，而被告李冠於借款人借
    款時，均要求借款人簽發借款金額1倍之本票作為擔保，堪
    認阮氏美園係於99年9月26日借款3萬元。爰依據客戶還款表
    、扣案本票，認定如附表一編號28至31。
  8.附表一編號32部分：證人潘美鳳於警詢（偵字第3706號卷第
    81頁）時雖證稱：約於99年11月15日左右借款5萬元，詳細
    時間不記得等語。然依卷附客戶還款表（偵字第1192號卷第
    82頁）之記載，潘美鳳係於99年11月11日借款5萬元，爰依
    據客戶還款表，認定如附表一編號32。
  9.附表一編號33、34部分：證人范青翠於警詢（偵字第3706號
    卷第87頁）時雖證稱：先後99年12月18日、同月28日，各借
    款6萬元，均預扣第1期利息1萬2千元，實拿4萬8千元，利息
    以每10日為1期，1期利息1萬2千元等語。然依卷附客戶還款
    表（偵字第1192號卷第83、85頁）之記載，范青翠係先後於
    99年12月18日、同月28日各借款6萬元，第1筆，係先預扣第
    1期利息6千元，利息以每10日為1期，每期利息6千元；第2
    筆，係預扣利息1萬2千元，本息以每3日為1期，每期本息6
    千元。爰依據客戶還款表，認定如附表一編號33、34。
  10.附表一編號36部分：證人阮氏翠嬌於警詢（偵字第3706號卷
    第98頁）時雖證稱：約於99年10月10日左右借款3萬元等語
    。然依卷附客戶還款表（偵字第1192號卷第82頁）之記載，
    阮氏翠嬌係於99年11月6日借款3萬元，爰依據客戶還款表，
    認定如附表一編號36。
  11.附表一編號41部分：證人阮氏芝於警詢（偵字第3706號卷第
    104頁）時雖證稱：約於99年12月25日左右借款4萬5千元等
    語。然依卷附客戶還款表（偵字第1192號卷第85頁）之記載
    ，阮氏芝係於99年12月23日借款4萬5千元，爰依據客戶還款
    表，認定如附表一編號41。
  12.附表一編號42部分：證人阮氏答於警詢（偵字第3706號卷第
    110頁）時雖證稱：約於99年12月25日借款3萬元等語。然依
    卷附客戶還款表（偵字第1192號卷第83頁）之記載，阮氏答
    係於99年12月24日借款3萬元，爰依據客戶還款表，認定如
    附表一編號42。
  13.附表一編號54部分：證人阮玉豔於警詢（偵字第3706號卷第
    141頁）時雖證稱：第2次於99年11月29日借款2萬元等語。
    然依卷附客戶還款表（偵字第1192號卷第82頁）之記載，阮
    玉豔係先於99年10月19日借款3萬元，再於同年11月2日增加
    借款2萬元；可見阮玉豔第2次借款時間，應為99年11月2日
    ，爰依據客戶還款表，認定如附表一編號54。
  14.附表一編號56、57部分：證人阮美澳於100年1月5日警詢（
    警卷第29頁）時雖證稱：約於99年10月29日、同年12月19日
    左右，分別借款6萬元，先扣除第1期利息2千元，實拿5萬8
    千元，利息以5日為1期，每期利息5千元等語；於100年8月8
    日警詢（本院卷第53頁）時則證稱：2次分別借款3萬元，每
    5日付5千元，還6次即還完，被告李冠2次借款都沒有向伊收
    利息，也沒有預扣等語。然依卷附客戶還款表（偵字第1192
    號卷第82、84頁）之記載，阮美澳係於99年10月29日借款3
    萬元，每10日為1期，每期利息為3千元，且於99年11月7、1
    7、27日，先後3次向阮美澳收取利息，另於99年12月20日借
    款3萬元，每5日為1期，每期本息為5千元；可見阮美澳上開
    證述關於借款金額、還款方式，顯然有誤，且其證稱：被告
    李冠未向其收取利息及未預扣利息一節，亦與事證不符。爰
    依據客戶還款表，認定如附表一編號56、57。
  15.附表一編號66至68部分：證人黎妹宜於警詢（警卷第60至62
    頁，本院卷第55、56頁）時雖證稱：先後於99年8月11日、
    同年9月15日、同年12月21日各借款6萬元，均先扣除第1期
    利息1萬2千元，各實拿4萬8千元，本息以10日為1期，每期
    1萬元等語。然依卷附客戶還款表（偵字第1192號卷第80、8
    4頁）之記載，黎妹宜係先後於99年8月11日、同年9月15日
    各借款6萬元，利息均以每10日為1期，每期利息為6千元；
    另於99年12月21日借款6萬元，本息以每5日為1期，每期本
    息為1萬元；可見黎妹宜上開證述關於計息、還款方式，顯
    然有誤，爰依據客戶還款表，認定如附表一編號66至68。
  (三)綜上所述，事實欄二所示被告李冠、盧俊源重利之犯行，均
    堪認定。
三、事實欄三所示被告李冠恐嚇危害安全部分：
    訊據被告李冠固坦承確於附表一編號1所示時間、地點，借
    貸附表一編號1所示款項予鄭巧欣，且鄭巧欣確曾多次遲延
    繳付利息之事實，然矢口否認有事實欄三所示恐嚇危害安全
    之犯行，辯稱：該等門號行動電話不是伊所有，簡訊也不是
    伊傳的云云。經查：
  (一)事實欄三所示被告李冠恐嚇危害安全之事實，業經被告李冠
    於警詢（偵字第1192號卷第20頁）、偵訊（偵字第1192號卷
    第153、154頁）時，坦承不諱，核與證人鄭巧欣於警詢（偵
    字第1192號卷第123、124頁）、偵訊（偵字第1192號卷第17
    5頁）時，證述之情節相符，並有鄭巧欣所持用行動電話內
    之恐嚇簡訊翻拍照片2幀（他字卷第21頁）、門號000000000
    0號行動電話之通聯調閱查詢單1紙（他字卷第27頁）、門號
    0000000000號行動電話之通聯調閱查詢單1份（他字卷第28
    、29頁）在卷可稽。又被告李冠確於附表一編號1所示時間
    、地點，借貸附表一編號1所示款項予鄭巧欣，且鄭巧欣確
    曾多次遲延繳付利息等情，亦經被告李冠於警詢（偵字第11
    92號卷第20頁）、本院準備程序（本院卷第42頁）時，供認
    無訛。
  (二)被告李冠雖以前詞置辯。然證人鄭巧欣於警詢時證稱：「（
    該綽號『哥哥』【被告李冠】之地下錢莊業者，除前記所述
    之外，有無再以其他方式，對妳暴力討債？）對方有以0000
    000000電話，用簡訊撥打我0000000000電話，傳簡訊給我，
    內【容】為：『明天最後一天，若沒給公司收帳人員收到錢
    回去，...，妳就是自己找死！那就去死吧！』該通時間為9
    9年6月5日16時15分；另還有1通在99年5月26日14時33分，
    對方另以0000000000電話打給我，傳簡訊內容：『公司電話
    不接，也不打來公司，妳真的是要自己找死。【最後期限：
    明天公司沒收到錢】，公司就成全妳，該妳去找死。』等恐
    嚇言語之簡訊，使我心裡非常害怕。」等語（偵字第1192號
    卷第123、124頁），於偵訊時證稱：「李冠也有傳簡訊恐嚇
    我，而且當時我懷孕了，簡訊的內容就是叫我還錢，如果不
    還錢會讓我死。」等語（偵字第1192號卷第175頁）。再者
    ，被告李冠於警詢時即供承：「（被害人鄭巧欣稱你有以行
    動電話00000000000及0000000000傳簡訊恐嚇她要還款，是
    否有這件事？警方提示被害人所提供之簡訊翻拍照片，其內
    容是否你發送的？）有，是的沒錯。」等語（偵字第1192號
    卷第20頁），於偵訊時亦自承：「（99年5月26日鄭巧欣的
    簡訊是何人發的？提示。）是我發的，她欠我錢沒有還我，
    我是要嚇她的，目的是要她還錢。」「（對於鄭巧欣的簡訊
    是否承認恐嚇？）我承認。」等語（偵字第1192號卷第153
    、154頁）。另依附卷門號0000000000、0000000000號行動
    電話之通聯調閱查詢單（他字卷第27至29頁）所示，上開2
    門號SIM卡均係使用IMEＺ000000000000000號之行動電話，可
    見上開2門號屬同一人所持用，且上開2門號SIM卡均曾使用
    位在南投縣草屯鎮○○路威虎巷1-6號之基地臺發話，而該
    基地臺位置與被告李冠位在南投縣草屯鎮○○○街48巷1號1
    樓之6居所，相距僅數百公尺，益徵上開簡訊應係被告李冠
    所撥打、傳送無訛。被告李冠上開抗辯，當屬事後卸責之詞
    ，並無可採。
  (三)至於證人鄭巧欣於本院審理時雖改證稱：「我搞錯別人了，
    我欠滿多人債務，有一些簡訊是別人傳的，我也想不起來這
    些簡訊是誰傳的了。」等語（本院卷第134頁）。然證人鄭
    巧欣於99年8月2日警詢、100年4月27日偵訊時所為上開證述
    ，距案發日較近，當時記憶自較深刻，可立即反應所知，不
    致因時隔日久而遺忘案情，且較無來自被告或其他成員同庭
    在場之壓力而出於虛偽不實之指證，或事後串謀而故為迴護
    被告之機會。再參以地下錢莊業者傳送恐嚇簡訊予借款人之
    目的，既在藉此使借款人因而心生畏懼，而如期清償借款本
    息，自會使借款人經由門號號碼或其他方式，得悉傳送簡訊
    者究係何人，以遂行其目的，則借款人對於傳送簡訊者，應
    無誤認之可能，是證人鄭巧欣於本院審理時，更異前詞，改
    稱：「我搞錯別人了，我欠滿多人債務，有一些簡訊是別人
    傳的，我也想不起來這些簡訊是誰傳的了。」等語，顯與常
    情為違，亦與前揭事證不符。因此，證人鄭巧欣於本院審理
    時所為上開證述，顯係迴護被告李冠之詞，自無可採。
  (四)綜上所述，事實欄三所示被告李冠恐嚇危害安全之犯行，均
    堪認定。
四、事實欄四所示被告李冠、盧俊源剝奪他人行動自由部分：
    訊據被告李冠固坦承確曾於99年6月5日下午4時30分許，前
    往黎氏清翠所經營之越南美食小吃店內，並與鄭巧欣發生口
    角爭執；被告盧俊源固坦承確曾於99年6月5日下午4時30分
    許，前往黎氏清翠所經營之越南美食小吃店之事實；然均矢
    口否認有何剝奪他人行動自由之犯行。被告李冠辯稱：伊沒
    有用手銬銬住鄭巧欣，也沒有說不還錢，就要把她帶走，是
    鄭巧欣認錯人云云；被告盧俊源辯稱：伊去越南美食小吃店
    後，才看到李冠原來在那裡，伊有看到他們在吵架，但伊事
    先沒有跟李冠聯絡一起過去云云。經查：
  (一)事實欄四所示被告李冠、盧俊源剝奪他人行動自由之事實，
    業經證人鄭巧欣（偵字第1192號卷第121至124、175頁）、
    黎氏清翠（偵字第1192號卷第136、137、175頁）於警詢、
    偵訊時，分別證述綦詳，且互核相符。又被告李冠確曾於99
    年6月5日下午4時30分許，前往黎氏清翠所經營之越南美食
    小吃店內，並與鄭巧欣發生口角爭執等情，此經被告李冠於
    警詢（偵字第1192號卷第20、21頁）、本院準備程序（本院
    卷第42頁）時，供認明確；另被告盧俊源確曾於99年6月5日
    下午4時30分許，前往黎氏清翠所經營之越南美食小吃店等
    情，亦經被告盧俊源於警詢（偵字第1192號卷第47、48頁）
    、本院準備程序（本院卷第43頁）時，自承無訛。
  (二)被告李冠、盧俊源雖以前詞置辯。然證人鄭巧欣於警詢時證
    稱：「（妳向綽號『哥哥』之男子借款，至今有無遭受對方
    恐嚇或其他暴力方式追討債務？次數？如何恐嚇、暴力討債
    ？）有，約99年4月中旬（應為6月之誤）左右，我因為財務
    經濟困難，借款期間，我曾有2期還款繳息日期未能即時繳
    息，該綽號『哥哥』之地下錢莊男子，就以電話連絡後，在
    臺中市○○路、臺中路口附近1家越南小吃部內，他夥同2名
    男子共3人前來該小吃店找我，一見到我，他們就拿出手銬
    將雙手銬在背後，用手壓著要我跪於地下，並將我頭壓下，
    出言稱說：『這個女人很惡裂（應為【劣】之誤載），打電
    話給妳也不接，妳不還錢就要把妳帶走，帶走的後果，就不
    知道，...不還錢就要打死妳...』等恐嚇言語，我心生畏懼
    ，當時在場我的越南籍朋友多人向對方求請（應為【情】之
    誤載），說我有懷孕，不要打我，所以對方才停止對我恐嚇
    及毆打。」等語（偵字第1192號卷第122、123頁），於偵訊
    時亦證稱：「我（應為【有】之誤載）1次我差個1、2天沒
    有還，時間大約是在99年6月，李冠就一直打我的電話，但
    因為我手機沒有電了，所以打不通，就直接到臺中市○○路
    黎氏清翠店裡，準備用手銬，用手銬我的雙方銬到身後，把
    我壓在地上，後來就有朋友勸說有事慢慢講，結果李冠就叫
    我說把錢拿來就放我，我的手當時都有受傷，但是我沒有去
    驗傷，當時黎氏清翠也有看到。」等語（偵字第1192號卷第
    175頁）；核與證人黎氏清翠於警詢時證稱：「（據本案另
    被害人鄭巧欣向警方供稱，其約於99年6月5日16時30分許，
    在臺中市○○路、臺中路口附近【臺中市○○路1012號】，
    妳前經營之美食小吃部內，遭綽號『哥哥』等人持手銬妨害
    行動自由並欲毆打她，妳當時是否在場？妳有無親眼目擊？
    妳當時在做何事？）我當時在場有親眼看見鄭巧欣遭該地下
    錢莊追討借款，並遭對方以手銬銬住手部限制她的行動自由
    ，對方並有出言恐嚇如她不還錢，就要打死她。」等語（偵
    字第1192號卷第136、137頁），於偵訊時證稱：「我有看到
    。李冠拿手銬銬鄭巧欣，並且把鄭巧欣壓在地上。」等語（
    偵字第1192號卷第175頁），大致相符。再者，被告盧俊源
    於警詢時原供稱：「當天我是要去向鄭巧欣收帳，因我有事
    很晚才到，我到達時就看到現場很亂，我碰到鄭巧欣，她說
    沒有錢，我就離開了，當時沒有看到李冠他們，我是自己去
    沒有跟李冠他們一起去，所以我不知道上述之情形。」等語
    （偵字第1192號卷第47、48頁），於本院準備程序則改稱：
    「我上去2樓的時候，已經沒有吵架了。我是紛爭停止了我
    才敢上去。...我只有看到李冠有在現場，有跟他們不愉快
    ，要走。警方問我有沒有看到李冠那件事，是問有沒有看到
    發生越南女子說拿手銬、罵他，我上去的時候，口角已經平
    息了，我也不知道發生什麼事。」等語（本院卷第43頁），
    其前後供述已有歧異；再衡諸常情，被告盧俊源既係受僱於
    被告李冠，負責向包含鄭巧欣在內之借款人收取本息，關於
    鄭巧欣已遲延繳付多次本息乙事，當係經由被告盧俊源回報
    後，被告李冠始得以知悉，則被告李冠欲親自向鄭巧欣催討
    借款本息，豈有不事先告知或要求被告盧俊源陪同到場，反
    令被告盧俊源於同日自行前往向鄭巧欣收取借款本息之理，
    且被告李冠、盧俊源既係因鄭巧欣遲延繳付多次本息，始前
    往黎氏清翠所經營之越南美食小吃店，向鄭巧欣催收借款本
    息，倘非對鄭巧欣施加相當壓力，如何達成其等催收借款本
    息之目的，當無於與鄭巧欣發生口角爭吵後，即自行離開之
    可能。況且，證人即共同被告李冠於警詢時即證稱：「我記
    得我確實有與盧俊源及綽號『阿洲』之男子一起去向鄭巧欣
    要債，並與渠發生拉扯。」「（盧俊源當時有無參與討債？
    ）沒有，他只是站在旁邊看而已。」等語（偵字第1192號卷
    第20頁），益徵被告盧俊源係與被告李冠一同前往向鄭巧欣
    催討債務，並與鄭巧欣發生肢體衝突。被告李冠、盧俊源上
    開抗辯，當係避重就輕之詞，自難採信。
  (三)至於證人鄭巧欣於本院審理時雖證稱：伊欠很多人錢，伊搞
    錯別人了等語（本院卷第132至135頁）。然證人鄭巧欣於99
    年8月2日警詢、100年4月27日偵訊時所為上開證述，距案發
    日較近，當時記憶自較深刻，可立即反應所知，不致因時隔
    日久而遺忘案情，且較無來自被告或其他成員同庭在場之壓
    力而出於虛偽不實之指證，或事後串謀而故為迴護被告之機
    會。再參以證人鄭巧欣於警詢（偵字第1192號卷第124至126
    、128、130頁）、偵訊（偵字第1192號卷第175頁）時，經
    提示犯罪嫌疑人紀錄表後，均明確指認對其為事實欄四所示
    行為者，確為被告李冠、盧俊源，應無誤認之可能，是證人
    鄭巧欣於本院審理時，更易前詞，改稱：伊欠很多人錢，伊
    搞錯別人了等語，顯與常情為違。因此，證人鄭巧欣於本院
    審理時所為上開證述，當係迴護被告李冠、盧俊源之詞，自
    無可採。
  (四)此外，被告李冠、盧俊源雖聲請傳喚黎氏清翠到庭，證明99
    年6月5日事發經過，然黎氏清翠業於100年9月14日出境，迄
    今仍未入境，此有拘提報告書1紙（本院卷第143頁）、入出
    境資訊連結作業查詢結果1紙（本院卷第144頁）在卷為憑，
    而無法傳喚到庭作證，附予敘明。
  (五)綜上所述，事實欄四所示被告李冠、盧俊源剝奪他人行動自
    由之犯行，應堪認定。
五、事實欄五所示被告李冠故買贓物、行使變造準私文書部分：
    訊據被告李冠對事實欄五所示故買贓物之事實，固坦承不諱
    ，然矢口否認另有行使變造準私文書之犯行，辯稱：伊沒有
    參與變造車身號碼、引擎號碼云云。經查：
  (一)事實欄五所示被告李冠故買贓物、行使變造準私文書之事實
    ，除經被告李冠於警詢（偵字第7146號卷第13、14、19至22
    頁）、偵訊（偵字第1192號卷第165、166頁）、本院準備程
    序及審理（本院卷第43頁）時，供承部分事實外，復經證人
    黃雅琳於警詢（偵字第7146號卷第31至33頁）時，證述綦詳
    ，並有車牌號碼4857-ZK號自用小客貨車之車輛詳細資料1紙
    （偵字第1192號卷第36頁）、被告李冠於99年12月11日晚上
    6時57分22秒許以其所持用門號0000000000號行動電話撥打
    綽號「大肚」之成年男子所持用門號0000000000號行動電話
    之通訊監察譯文1份（偵字第7146號卷第15頁）、上開自用
    小客貨車（含鑰匙、行車執照）之扣押物品目錄表1紙（偵
    字第7146號卷第25頁）、黃雅琳領回自用小客貨車及鑰匙之
    贓物認領保管單1紙（偵字第7146號卷第34頁）、失車案件
    基本資料詳細畫面報表及臺中市政府警察局車輛尋獲電腦輸
    入單各1紙（偵字第7146號卷第35、36頁）在卷可稽。又扣
    案之自用小客貨車經送中華汽車工業股份有限公司鑑驗結果
    ，該自用小客貨車之車身號碼後五碼（09642）有重新施工
    過與前三碼（X50）不同，正座安全氣囊、免鑰匙操作系統
    、行車控制電腦對應之車身號碼均為X0000000，引擎號碼與
    該公司拓印紀錄不同，此有中華汽車工業股份有限公司100
    年1月26日（100）中車服發字第100065號函1份（偵字第714
    6號卷第29、30頁）在卷為證，足認扣案之自用小客貨車係
    以變造車身號碼、引擎號碼之方式，自車牌號碼0165-ZF號
    自用小客貨車改造而來。
  (二)被告李冠雖以前詞置辯。然考諸被告李冠於99年12月11日晚
    上6時57分22秒許以其所持用門號0000000000號行動電話撥
    打綽號「大肚」之成年男子所持用門號0000000000號行動電
    話之通訊監察譯文（偵字第7146號卷第15頁），其對話內容
    為：「A（李冠）：我昨天有牽車子進去原廠用電腦，當時
    那老師傅在弄電腦弄了2小時都用不好，我之前跟你講進去
    原廠會不會有問題，你跟我說不會。B（綽號「大肚」之成
    年男子）：應該沒有問題。A：可是電腦試下去，跑出兩組
    英文號碼出來，顯示車身號碼不同喔。怎麼會變這樣？B：
    怎麼會這樣，我有從新灌過號碼。A：對啊，就是你用的不
    好，才會有這種狀況，電腦才會顯示數字出來，你還說可以
    ，我才進原廠處理，那這會不會怎樣。」「A：是這樣喔，
    我跟原廠講民間都在裝比較便宜，他有跟我問你去大甲打1
    支鑰匙喔。B ：是喔。A：你有去大甲弄鑰匙嘛。B：本來這
    引擎跟你換下去有用一組的，跟你原來的一定不符合，你知
    道嘛。」可見被告李冠確實知悉綽號「大肚」之成年男子係
    以變造車身號碼、引擎號碼之方式，將來路不明之贓車，經
    「借屍還魂」方式，為其修理該自用小客貨車。再參以被告
    李冠於警詢時即自承：「因該部車號4857-ZK灰色之自用小
    客貨車1部，我於99年11月4日2時55分飲酒駕駛行經臺中縣
    霧峰鄉○○路128號前自撞後，該部車嚴重損壞無法使用，
    故我於99年11月底、12月中旬左右時間，我花費新臺幣20萬
    2千元，全權請友人竊取1部跟我同型號之車輛，以借屍還魂
    方式（車身、引擎號碼均已變造），他再向監理所從新申請
    車號5487-C9號懸掛於目前已借屍還魂後，再交給我使用。
    」等語（偵字第7146號卷第13頁），於本院準備程序時亦供
    承：「我當初買的時候是修理的，是20萬2千元，一開始修
    理這輛車是20萬2千元，我是後來才知道的，他改車身，是
    後來才知道的。前面我真的不知道，給他10萬元之後，我就
    知道他們要去偷車了，他車子不給我看，我就知道他要去偷
    車，且知道他要改引擎號碼，他交車給我後，我也將尾款交
    給他。那時候已經知情了。」等語（本院卷第44頁），益徵
    被告李冠於綽號「大肚」之成年男子變造車身號碼、引擎號
    碼之前，早已知悉綽號「大肚」之成年男子將以來路不明之
    贓車，經「借屍還魂」方式，為其修理該自用小客貨車至明
    。被告李冠上開辯詞，顯係事後卸責之詞，不足採信。
  (三)綜上所述，事實欄五所示被告李冠故買贓物、變造私文書之
    犯行，應堪認定。
六、論罪科刑理由：
  (一)按機車引擎號碼，係機車製造廠商出廠之標誌，乃表示一定
    用意之證明，依刑法第220條規定，應以私文書論（最高法
    院66年臺上字第1961號判例意旨參照）。又失竊車輛之引擎
    號碼，固不乏全部予以偽造者，然亦有僅變造其中部分數字
    者。按將汽車引擎號碼全部塗銷，另行鑄造號碼嵌入引擎或
    粘貼其上，固為偽造，然若僅將其中部分號碼數字，予以變
    動，是否仍為偽造或應論以變造，即非無疑（最高法院83年
    度臺上字第3302號判決意旨參照）。本件被告李冠與綽號「
    大肚」之成年男子，既僅將車身號碼、引擎號碼不符部分磨
    去，重新打刻該部分號碼，按諸前揭說明，應屬變造準私文
    書。核被告李冠所為，關於事實欄三所示部分，均係犯刑法
    第305條之恐嚇危害安全罪；關於事實欄五所示部分，分別
    係犯刑法第216條、第220條第1項、第210條之行使偽造準私
    文書罪，同法第349條第2項之故買贓物罪。被告李冠、盧俊
    源所為，關於事實欄二所示部分，均係犯刑法第344條之重
    利罪；關於事實欄四所示部分，均係犯同法第302條之剝奪
    他人行動自由罪。
  (二)按刑法第302條之妨害自由罪，原包括私禁及以其他非法方
    法剝奪人之行動自由而言，所謂非法方法，當包括強暴脅迫
    等情事在內。上訴人以水果刀強押周女上其駕駛之自用轎車
    ，剝奪其行動自由，並將車駛向屏東縣萬丹公墓途中，周女
    要求迴車，並表示如不迴車，即跳車云云，上訴人於妨害自
    由行為繼續中，嚇稱如跳車即予輾死等語，自屬包含於妨害
    周女行動自由之同一意念之中。縱其所為，合於刑法第305
    條恐嚇危害安全之情形，仍應視為剝奪行動自由之部分行為
    ，原判決認所犯低度之恐嚇危害安全罪，為高度之剝奪行動
    自由罪所吸收，其法律見解，不無可議（最高法院74年臺上
    字第3404號判例意旨參照）。事實欄四所示部分，被告李冠
    另對鄭巧欣為恐嚇之言語，雖合於刑法第305條以加害生命
    、身體之事恐嚇他人致生危害於安全之犯罪構成要件，然按
    諸前揭說明，此部分行為應視為以非法方法剝奪行動自由之
    部分行為，合併成為一個以非法方法剝奪他人行動自由罪，
    即祇成立實質上之一罪，應依刑法第302條第1項論處，不另
    論以刑法第305條恐嚇危害安全罪。
  (三)被告李冠所為事實欄五所示變造車身號碼與引擎號碼之變造
    準私文書行為，應為行使之高度行為所吸收，不另論罪。
  (四)被告李冠、盧俊源就事實欄二所示重利、事實欄四所示剝奪
    他人行動自由等犯行，被告李冠與綽號「大肚」之成年男子
    就事實欄五所示行使變造準私文書犯行，分別具有犯意聯絡
    及行為分擔，各為共同正犯。
  (五)被告李冠所為事實欄二所示81次重利、事實欄三所示2次恐
    嚇危害安全、事實欄四所示1次剝奪他人行動自由、事實欄
    五所示1次故買贓物、1次行使變造準私文書之犯行，被告盧
    俊源所為事實欄二所示81次重利、事實欄四所示1次剝奪他
    人行動自由之犯行，均係犯意各別、行為互殊，各應予分論
    併罰。
  (六)被告李冠前因違反懲治盜匪條例案件，經臺灣彰化地方法院
    以89年度訴字第1206號判處有期徒刑7年2月確定，嗣經送監
    執行，於95年9月13日因縮短刑期假釋出監付保護管束，甫
    於96年11月3日因縮刑期滿未經撤銷假釋而執行完畢等情，
    此有臺灣臺中地方法院檢察署刑案資料查註紀錄表及臺灣高
    等法院被告前案紀錄表各1份在卷可稽，其於受有期徒刑執
    行完畢後，5年以內故意再犯本件有期徒刑以上之各罪，均
    為累犯，應依刑法第47條第1項規定，各加重其刑。
  (七)爰審酌被告李冠、盧俊源為謀取高額利息，竟共組地下錢莊
    ，對於因急迫而向其借款之被害人收取重利，犯罪期間將近
    1年，被害人人數眾多，復以恐嚇、剝奪他人行動自由之方
    式，對積欠本息之借款人催討債務，惡性非輕，然考量被告
    李冠、盧俊源剝奪鄭巧欣行動自由時間不長，被告李冠為地
    下錢莊負責人，被告盧俊源僅係受僱於被告李冠，負責收取
    借款本息，參與程度、所獲利益均較被告李冠為輕，另被告
    李冠為貪圖小利，竟故買他人竊盜而來之贓車，並以變造車
    身號碼、引擎號碼之方式，重新申領牌照，損及監理機關對
    車籍管理之正確性，及其等2人之素行、犯罪動機、目的、
    手段，被告李冠國中畢業之智識程度、家庭經濟狀況小康之
    生活狀況，被告盧俊源大專肄業之智識程度、家庭經濟狀況
    貧寒之生活狀況，暨被告李冠坦承重利、故買贓物犯行，被
    告盧俊源坦承重利犯行，然均否認其餘部分犯行等一切情狀
    ，分別量處如主文所示刑，且均諭知易科罰金之折算標準，
    並各定其等應執行之刑，及均諭知易科罰金之折算標準。
  (八)按關於沒收之諭知，於共犯中之任何一人，均屬從刑，基於
    共同犯罪行為，應由共犯各負全部責任之理論，凡必須沒收
    之物，於共犯之判決均應為沒收之諭知（最高法院88年度臺
    上字第7099號判決意旨參照）。又按借款人於借款時簽發之
    支票、本票及所提供之身分證等證件，既係用以供擔保，則
    借款人於償還借款時，被告自應將借款人供擔保之票據、身
    分證等歸還予借款人，此等供擔保用之票據、身分證影本等
    自非屬被告因犯罪所生或所得之物（最高法院87年度臺上字
    第334號判決意旨參照），且重利罪之被害人非不必交付利
    息，仍應交付法定限制內之利息。被害人開立之支票或本票
    交予被告收執，既係供作擔保借款債務之用，其超出借款本
    金部分應包括用以清償法定限制內之利息及限制外之重利，
    限制外之重利固係犯罪所得，限制內之利息即非犯罪所得，
    自不能全部視為犯罪所得。而刑法第38條第1項第3款所謂因
    犯罪所得之物，係指該物全部係犯罪所得而言，如非全部而
    僅係不能分割之其中一部係犯罪所得，自不得視為全部犯罪
    所得予以沒收。況如沒收，被告依法可向被害人求償借貸之
    本金，將無該支票作為憑據，從而自不得沒收該支票（臺灣
    高等法院暨所屬法院87年度法律座談會刑事類法律問題第19
    號研討結果參照）。經查：
  1.扣案如附表三所示之物，分別係被告李冠、盧俊源所有，其
    中附表三編號1至7、13、14所示部分，係供其等犯附表一所
    示重利案件所用之物，附表三編號8至12所示部分，係供其
    等犯附表一所示重利案件預備之物，此經被告李冠（偵字第
    1192號卷第16頁、本院卷第152頁）、盧俊源（偵字第1192
    號卷第46頁、本院卷第152頁）供認無訛，均應於附表一所
    示各重利罪項下，宣告沒收；扣案如附表三編號15至29所示
    部分，係供其等犯附表一所示該借款人所屬重利案件所用之
    物，應分別於附表一所示各該借款人所屬重利罪項下，宣告
    沒收。
  2.扣案如附表二所示本票，係各該借款人交付予被告李冠供作
    擔保為質之用，按諸前揭說明，自不得宣告沒收。
  3.扣案如附表四所示之物，或為非屬被告李冠、盧俊源所有，
    或無證據足資證明係供被告李冠、盧俊源犯本案所用之物，
    或犯罪預備之物，復非屬違禁物，均不得宣告沒收。
據上論斷，應依刑事訴訟法第299條第1項前段，刑法第28條、第
216條、第210條、第220條第1項、第302條第1項、第305條、第3
44條、第47條第1項、第41條第1項前段、第8項、第38條第1項第
2款、第51條第5款，刑法施行法第1條之1，判決如主文。
本案經檢察官劉文賓到庭執行職務。
中    華    民    國   100    年    12    月    15    日
                  刑事第十六庭  審判長法  官  劉國賓
                                      法  官  許惠瑜
                                      法  官  鄭舜元
以上正本證明與原本無異。
如不服本判決應於收受判決後10日內向本院提出上訴書狀，並應
敘述具體理由；其未敘述上訴理由者，應於上訴期間屆滿後20日
內向本院補提理由書（均須按他造當事人之人數附繕本）「切勿
逕送上級法院」。
告訴人或被害人對於判決如有不服具備理由請求檢察官上訴者，
其上訴期間之計算係以檢察官收受判決正本之日期為準。
                                      書記官  黃聖心
中    華    民    國   100    年    12    月    19    日
 附表一：李冠、盧俊源重利部分：
┌──┬───┬───────┬───────┬────┬────┬─────┬───┐
│編號│借款人│借款時間、地點│借款金額、計息│借款人質│相關證據│應沒收之物│備註  │
│    │      │              │方式          │押物品  │        │          │      │
├──┼───┼───────┼───────┼────┼────┼─────┼───┤
│ 1  │鄭巧欣│99年01月14日下│借款6萬元，預 │健保卡1 │鄭巧欣於│附表三編號│起訴書│
│    │（綽號│午5時許，在臺 │扣第1期利息6千│張、面額│警詢、偵│1至14所示 │附表一│
│    │「小娟│中縣大里市（現│元，實拿5萬4千│12萬元本│訊之證述│之物      │編號1 │
│    │」）  │改制為臺中市大│元。利息以10日│票1張。 │（偵字第│          │      │
│    │      │里區；以下均以│為1期，每期利 │        │1192號卷│          │      │
│    │      │改制後名稱）德│息6千元，年息 │        │第121至1│          │      │
│    │      │芳南路與中興路│達360%。      │        │26、175 │          │      │
│    │      │口之統一超商前│              │        │、176頁 │          │      │
│    │      │。            │              │        │）、附表│          │      │
│    │      │              │              │        │二編號1 │          │      │
│    │      │              │              │        │所示本票│          │      │
│    │      │              │              │        │1紙。   │          │      │
├──┼───┼───────┼───────┼────┼────┼─────┼───┤
│ 2  │黎氏清│99年1月某日， │借款10萬元，預│不詳    │黎氏清翠│附表三編號│起訴書│
│    │翠（綽│在臺中市南區建│扣第1期利息1萬│        │於警詢、│1至14所示 │附表一│
│    │號「老│成路1012號越南│元，實拿9萬元 │        │偵訊之證│之物      │編號4 │
│    │闆娘」│美食小吃店（下│。利息以10日為│        │述（偵字│          │      │
│    │）    │稱上開越南美食│1期，每期利息1│        │第1192號│          │      │
│    │      │小吃店）。    │萬元，年息達36│        │卷第133 │          │      │
│    │      │              │0% 。         │        │至137、1│          │      │
│    │      │              │              │        │75、176 │          │      │
│    │      │              │              │        │頁）。  │          │      │
├──┼───┼───────┼───────┼────┼────┼─────┼───┤
│ 3  │武氏金│99年12月17日某│借款5萬元，預 │護照1本 │武氏金緣│附表三編號│起訴書│
│    │緣（綽│時許，在臺中市│扣第1期利息5千│、身分證│於警詢、│1至14所示 │附表一│
│    │號「阿│大里區○里路50│元，實拿4萬5千│影本1張 │偵訊之證│之物      │編號5 │
│    │平」）│號前之阿平小吃│元。利息以10日│、面額10│述（偵字│          │      │
│    │      │店。          │為1期，每期利 │萬元本票│第1192號│          │      │
│    │      │              │息5千元，年息 │1紙。   │卷第110 │          │      │
│    │      │              │達360%。      │        │至112頁 │          │      │
│    │      │              │              │        │、他字卷│          │      │
│    │      │              │              │        │第85至87│          │      │
│    │      │              │              │        │頁）、附│          │      │
│    │      │              │              │        │表二編號│          │      │
│    │      │              │              │        │2所示本 │          │      │
│    │      │              │              │        │票1紙、 │          │      │
│    │      │              │              │        │領回證件│          │      │
│    │      │              │              │        │保管單1 │          │      │
│    │      │              │              │        │紙（偵字│          │      │
│    │      │              │              │        │第1192號│          │      │
│    │      │              │              │        │卷第115 │          │      │
│    │      │              │              │        │頁）。  │          │      │
├──┼───┼───────┼───────┼────┼────┼─────┼───┤
│ 4  │武氏金│99年12月28日晚│借款3萬元，預 │護照1本 │武氏金緣│附表三編號│起訴書│
│    │緣（綽│上9時許，在臺 │扣6千元，實拿2│、身分證│於警詢、│1至14所示 │附表一│
│    │號「阿│中市大里區大里│萬4千元。利息 │影本1張 │偵訊之證│之物      │編號6 │
│    │平」）│路50號前之阿平│以3日為1期，每│、面額6 │述（偵字│          │      │
│    │      │小吃店。      │期本息3千元， │萬元本票│第1192號│          │      │
│    │      │              │年息達240%（起│1紙。   │卷第110 │          │      │
│    │      │              │訴書誤載為1200│        │至112頁 │          │      │
│    │      │              │%）。         │        │、他字卷│          │      │
│    │      │              │              │        │第85至87│          │      │
│    │      │              │              │        │頁）、附│          │      │
│    │      │              │              │        │表二編號│          │      │
│    │      │              │              │        │3所示本 │          │      │
│    │      │              │              │        │票1紙、 │          │      │
│    │      │              │              │        │領回證件│          │      │
│    │      │              │              │        │保管單1 │          │      │
│    │      │              │              │        │紙（偵字│          │      │
│    │      │              │              │        │第1192號│          │      │
│    │      │              │              │        │卷第115 │          │      │
│    │      │              │              │        │頁）。  │          │      │
├──┼───┼───────┼───────┼────┼────┼─────┼───┤
│ 5  │阮紅雲│99年2月某日， │借款6萬元，預 │護照1本 │阮紅雲於│附表三編號│起訴書│
│    │（綽號│在上開越南美食│扣利息1萬2千元│、面額12│警詢、偵│1至14所示 │附表一│
│    │「小雲│小吃店。      │，實拿4萬8千元│萬元本票│訊之證述│之物      │編號7 │
│    │」）  │              │。本息以3日為1│1紙。   │（偵字第│          │      │
│    │      │              │期，每期本息6 │        │1192號卷│          │      │
│    │      │              │千元，年息達24│        │第116至1│          │      │
│    │      │              │0%。          │        │17頁、他│          │      │
│    │      │              │              │        │字卷第93│          │      │
│    │      │              │              │        │至95頁）│          │      │
│    │      │              │              │        │、領回證│          │      │
│    │      │              │              │        │件保管單│          │      │
│    │      │              │              │        │1紙（偵 │          │      │
│    │      │              │              │        │字第1192│          │      │
│    │      │              │              │        │號卷第12│          │      │
│    │      │              │              │        │0頁）。 │          │      │
├──┼───┼───────┼───────┼────┼────┼─────┼───┤
│ 6  │阮紅雲│99年6月某日， │借款3萬元，預 │護照1本 │阮紅雲於│附表三編號│起訴書│
│    │（綽號│在上開越南美食│扣第1期利息3千│、面額6 │警詢、偵│1至14所示 │附表一│
│    │「小雲│小吃店。      │元，實拿2萬7千│萬元本票│訊之證述│之物      │編號8 │
│    │」）  │              │元。利息以10日│1張。   │（偵字第│          │      │
│    │      │              │為1期，每期利 │        │1192號卷│          │      │
│    │      │              │息3千元，年息 │        │第116至1│          │      │
│    │      │              │達360%。      │        │17頁、他│          │      │
│    │      │              │              │        │字卷第93│          │      │
│    │      │              │              │        │至95頁）│          │      │
│    │      │              │              │        │、附表二│          │      │
│    │      │              │              │        │編號5所 │          │      │
│    │      │              │              │        │示本票1 │          │      │
│    │      │              │              │        │紙、領回│          │      │
│    │      │              │              │        │證件保管│          │      │
│    │      │              │              │        │單1紙（ │          │      │
│    │      │              │              │        │偵字第11│          │      │
│    │      │              │              │        │92號卷第│          │      │
│    │      │              │              │        │120頁） │          │      │
│    │      │              │              │        │。      │          │      │
├──┼───┼───────┼───────┼────┼────┼─────┼───┤
│ 7  │阮紅雲│99年11月17日，│借款3萬元，預 │護照1本 │阮紅雲於│附表三編號│起訴書│
│    │（綽號│在上開越南美食│扣第1期利息3千│、面額6 │警詢、偵│1至14所示 │附表一│
│    │「小雲│小吃店。      │元，實拿2萬7千│萬元本票│訊之證述│之物      │編號9 │
│    │」）  │              │元。利息以10日│1張。   │（偵字第│          │      │
│    │      │              │為1期，每期利 │        │1192號卷│          │      │
│    │      │              │息3千元，年息 │        │第116至1│          │      │
│    │      │              │達360%。      │        │17頁、他│          │      │
│    │      │              │              │        │字卷第93│          │      │
│    │      │              │              │        │至95頁）│          │      │
│    │      │              │              │        │、附表二│          │      │
│    │      │              │              │        │編號6所 │          │      │
│    │      │              │              │        │示本票1 │          │      │
│    │      │              │              │        │紙、領回│          │      │
│    │      │              │              │        │證件保管│          │      │
│    │      │              │              │        │單1紙（ │          │      │
│    │      │              │              │        │偵字第11│          │      │
│    │      │              │              │        │92號卷第│          │      │
│    │      │              │              │        │120頁） │          │      │
│    │      │              │              │        │。      │          │      │
├──┼───┼───────┼───────┼────┼────┼─────┼───┤
│ 8  │阮紅雲│99年12月4日， │借款3萬元，預 │護照1本 │阮紅雲於│附表三編號│起訴書│
│    │（綽號│在上開越南美食│扣第1期利息3千│、面額6 │警詢、偵│1至14所示 │附表一│
│    │「小雲│小吃店。      │元，實拿2萬7千│萬元本票│訊之證述│之物      │編號10│
│    │」）  │              │元。利息以10日│1張。   │（偵字第│          │      │
│    │      │              │為1期，每期利 │        │1192號卷│          │      │
│    │      │              │息3千元，年息 │        │第116至1│          │      │
│    │      │              │達360%。      │        │17頁、他│          │      │
│    │      │              │              │        │字卷第93│          │      │
│    │      │              │              │        │至95頁）│          │      │
│    │      │              │              │        │、附表二│          │      │
│    │      │              │              │        │編號7所 │          │      │
│    │      │              │              │        │示本票1 │          │      │
│    │      │              │              │        │紙、領回│          │      │
│    │      │              │              │        │證件保管│          │      │
│    │      │              │              │        │單1紙（ │          │      │
│    │      │              │              │        │偵字第11│          │      │
│    │      │              │              │        │92號卷第│          │      │
│    │      │              │              │        │120頁） │          │      │
│    │      │              │              │        │。      │          │      │
├──┼───┼───────┼───────┼────┼────┼─────┼───┤
│ 9  │阮紅雲│99年12月14日，│借款3萬元，預 │護照1本 │阮紅雲於│附表三編號│起訴書│
│    │（綽號│在上開越南美食│扣第1期利息3千│、面額6 │警詢、偵│1至14所示 │附表一│
│    │「小雲│小吃店。      │元，實拿2萬7千│萬元本票│訊之證述│之物      │編號11│
│    │」）  │              │元。利息以10日│1張。   │（偵字第│          │      │
│    │      │              │為1期，每期利 │        │1192號卷│          │      │
│    │      │              │息3千元，年息 │        │第116至1│          │      │
│    │      │              │達360%。      │        │17頁、他│          │      │
│    │      │              │              │        │字卷第93│          │      │
│    │      │              │              │        │至95頁）│          │      │
│    │      │              │              │        │、附表二│          │      │
│    │      │              │              │        │編號8所 │          │      │
│    │      │              │              │        │示本票1 │          │      │
│    │      │              │              │        │紙、領回│          │      │
│    │      │              │              │        │證件保管│          │      │
│    │      │              │              │        │單1紙（ │          │      │
│    │      │              │              │        │偵字第11│          │      │
│    │      │              │              │        │92號卷第│          │      │
│    │      │              │              │        │120頁） │          │      │
│    │      │              │              │        │。      │          │      │
├──┼───┼───────┼───────┼────┼────┼─────┼───┤
│ 10 │阮紅雲│99年12月22日，│借款6萬元，預 │護照1本 │阮紅雲於│附表三編號│起訴書│
│    │（綽號│在上開越南美食│扣利息1萬2千元│、面額12│警詢、偵│1至14所示 │附表一│
│    │「小雲│小吃店。      │，實拿4萬8千元│萬元本票│訊之證述│之物      │編號12│
│    │」）  │              │。本息以3日為1│1紙。   │（偵字第│          │      │
│    │      │              │期，每期本息6 │        │1192號卷│          │      │
│    │      │              │千元，年息達24│        │第116至1│          │      │
│    │      │              │0%。          │        │17頁、他│          │      │
│    │      │              │              │        │字卷第93│          │      │
│    │      │              │              │        │至95頁）│          │      │
│    │      │              │              │        │、附表二│          │      │
│    │      │              │              │        │編號5所 │          │      │
│    │      │              │              │        │示本票1 │          │      │
│    │      │              │              │        │紙、領回│          │      │
│    │      │              │              │        │證件保管│          │      │
│    │      │              │              │        │單1紙（ │          │      │
│    │      │              │              │        │偵字第11│          │      │
│    │      │              │              │        │92號卷第│          │      │
│    │      │              │              │        │120頁） │          │      │
│    │      │              │              │        │。      │          │      │
├──┼───┼───────┼───────┼────┼────┼─────┼───┤
│ 11 │阮氏玉│99年12月7日凌 │借款6萬元，預 │護照1本 │阮氏玉麗│附表三編號│起訴書│
│    │麗（綽│晨0時許，在臺 │扣第1期利息6千│、面額12│於警詢之│1至14所示 │附表一│
│    │號「阿│中市太平區東平│元，實拿5萬4千│萬元本票│證述（偵│之物      │編號13│
│    │麗」）│路與新平路1段 │元。利息以10日│1紙。   │字第1697│          │      │
│    │      │路口、東平加油│為1期，每期利 │        │號卷第57│          │      │
│    │      │站前。        │息6千元，年息 │        │至60頁）│          │      │
│    │      │              │達360%。      │        │、附表二│          │      │
│    │      │              │              │        │編號9所 │          │      │
│    │      │              │              │        │示本票1 │          │      │
│    │      │              │              │        │紙、領回│          │      │
│    │      │              │              │        │證件保管│          │      │
│    │      │              │              │        │單1紙（ │          │      │
│    │      │              │              │        │偵字第16│          │      │
│    │      │              │              │        │97號卷第│          │      │
│    │      │              │              │        │63頁）。│          │      │
├──┼───┼───────┼───────┼────┼────┼─────┼───┤
│ 12 │阮氏玉│99年12月9日晚 │借款3萬元，預 │護照1本 │阮氏玉麗│附表三編號│起訴書│
│    │麗（綽│上7時許，在臺 │扣利息6千元， │、面額6 │於警詢之│1至14所示 │附表一│
│    │號「阿│中市太平區東平│實拿2萬4千元。│萬元本票│證述（偵│之物      │編號14│
│    │麗」）│路與新平路1段 │本息以3日為1期│1紙     │字第1697│          │      │
│    │      │路口、東平加油│，每期本息3千 │        │號卷第57│          │      │
│    │      │站前。        │元，年息達240%│        │至60頁）│          │      │
│    │      │              │。            │        │、附表二│          │      │
│    │      │              │              │        │編號10所│          │      │
│    │      │              │              │        │示本票1 │          │      │
│    │      │              │              │        │紙、領回│          │      │
│    │      │              │              │        │證件保管│          │      │
│    │      │              │              │        │單1紙（ │          │      │
│    │      │              │              │        │偵字第16│          │      │
│    │      │              │              │        │97號卷第│          │      │
│    │      │              │              │        │63頁）。│          │      │
├──┼───┼───────┼───────┼────┼────┼─────┼───┤
│ 13 │楊玉蘭│99年5月9日某時│借款5萬元，預 │面額10萬│楊玉蘭於│附表三編號│起訴書│
│    │（綽號│許，在臺中市南│扣第1期利息5千│元本票1 │警詢之證│1至14所示 │附表一│
│    │「小蘭│區○○路中興大│元、另收5百元 │紙。    │述（偵字│之物      │編號15│
│    │」）  │學大門旁。    │手續費，實拿4 │        │第3706號│          │      │
│    │      │              │4,500元。利息 │        │卷第24至│          │      │
│    │      │              │以10日為1期， │        │27頁）、│          │      │
│    │      │              │每期利息5千元 │        │附表二編│          │      │
│    │      │              │，年息達360%。│        │號11所示│          │      │
│    │      │              │              │        │本票1紙 │          │      │
│    │      │              │              │        │。      │          │      │
├──┼───┼───────┼───────┼────┼────┼─────┼───┤
│ 14 │吳佩蓉│99年10月30日某│借款10萬元，預│中華民國│吳佩蓉於│附表三編號│起訴書│
│    │（綽號│時許，在臺中市│扣第1期利息1萬│護照1本 │警詢之證│1至14、15 │附表一│
│    │「小玉│大里區○○○街│元，實拿9萬元 │、身分證│述（偵字│所示之物  │編號16│
│    │」）  │130號3樓306室 │。利息以10日為│影本1張 │第3706卷│          │      │
│    │      │。            │1期，每期利息1│、面額10│第30至33│          │      │
│    │      │              │萬元，年息達36│萬元、12│頁）、附│          │      │
│    │      │              │0%            │萬元本票│表二編號│          │      │
│    │      │              │              │各1紙。 │12至14所│          │      │
│    │      │              │              │        │示本票3 │          │      │
│    │      │              │              │        │紙、領回│          │      │
│    │      │              │              │        │證件保管│          │      │
│    │      │              │              │        │單1紙（ │          │      │
│    │      │              │              │        │偵字第37│          │      │
│    │      │              │              │        │06號卷第│          │      │
│    │      │              │              │        │36頁）。│          │      │
├──┼───┼───────┼───────┼────┼────┼─────┼───┤
│ 15 │吳佩蓉│99年12月18日某│借款6萬元，預 │中華民國│吳佩蓉於│附表三編號│起訴書│
│    │（綽號│時許，在臺中市│扣利息1萬2千元│護照1本 │警詢之證│1至14、15 │附表一│
│    │「小玉│大里區○○○街│，實拿4萬8千元│、身分證│述（偵字│所示之物  │編號17│
│    │」）  │130號3樓306室 │。本息以3日為1│影本1張 │第3706號│          │      │
│    │      │。            │期，每期本息6 │、面額12│卷第30至│          │      │
│    │      │              │千元，年息達24│萬元本票│33頁）、│          │      │
│    │      │              │0%            │1紙。   │附表二編│          │      │
│    │      │              │              │        │12至14號│          │      │
│    │      │              │              │        │所示本票│          │      │
│    │      │              │              │        │3紙、領 │          │      │
│    │      │              │              │        │回證件保│          │      │
│    │      │              │              │        │管單1紙 │          │      │
│    │      │              │              │        │（偵字第│          │      │
│    │      │              │              │        │3706號卷│          │      │
│    │      │              │              │        │第36頁）│          │      │
│    │      │              │              │        │。      │          │      │
├──┼───┼───────┼───────┼────┼────┼─────┼───┤
│ 16 │阮氏翠│99年5月9日下午│借款5萬元，預 │護照1本 │阮氏翠於│附表三編號│起訴書│
│    │（綽號│2時許，在臺中 │扣第1期利息5千│、面額10│警詢之證│1至14所示 │附表一│
│    │「阿翠│市南區和平里文│元，實拿4萬5千│萬元本票│述（偵字│之物      │編號18│
│    │」）  │心南十路211號 │元。利息以10日│1紙。   │第3706號│          │      │
│    │      │未來之翼大樓樓│為1期，每期利 │        │卷第37至│          │      │
│    │      │下路旁。      │息5千元，年息 │        │39頁）、│          │      │
│    │      │              │達360%。      │        │附表二編│          │      │
│    │      │              │              │        │號15所示│          │      │
│    │      │              │              │        │本票1紙 │          │      │
│    │      │              │              │        │、領回證│          │      │
│    │      │              │              │        │件保管單│          │      │
│    │      │              │              │        │1紙（偵 │          │      │
│    │      │              │              │        │字第3706│          │      │
│    │      │              │              │        │號卷第36│          │      │
│    │      │              │              │        │頁）。  │          │      │
├──┼───┼───────┼───────┼────┼────┼─────┼───┤
│ 17 │阮氏翠│99年12月29日下│借款3萬元，預 │護照1本 │阮氏翠於│附表三編號│起訴書│
│    │（綽號│午2時許，在臺 │扣第1期利息3千│、面額6 │警詢之證│1至14所示 │附表一│
│    │「阿翠│中市南區和平里│元，實拿2萬7千│萬元本票│述（偵字│之物      │編號19│
│    │」）  │文心南十路211 │元。利息以10日│1紙     │第3706號│          │      │
│    │      │號未來之翼大樓│為1期，每期利 │        │卷第37至│          │      │
│    │      │樓下路旁。    │息3千元，年息 │        │39頁）、│          │      │
│    │      │              │達360%。      │        │附表二編│          │      │
│    │      │              │              │        │號16所示│          │      │
│    │      │              │              │        │本票1紙 │          │      │
│    │      │              │              │        │、領回證│          │      │
│    │      │              │              │        │件保管單│          │      │
│    │      │              │              │        │1紙（偵 │          │      │
│    │      │              │              │        │字第3706│          │      │
│    │      │              │              │        │號卷第36│          │      │
│    │      │              │              │        │頁）。  │          │      │
├──┼───┼───────┼───────┼────┼────┼─────┼───┤
│ 18 │黎明月│99年10月某日，│借款6萬元，預 │身分證影│黎明月於│附表三編號│起訴書│
│    │（綽號│在臺中市東區旱│扣利息1萬2千元│本1張、 │警詢之證│1至14所示 │附表一│
│    │「阿月│溪東路新天地餐│，實拿4萬8千元│面額12萬│述（偵字│之物      │編號20│
│    │」）  │廳停車場後面。│。本息以3日為1│元本票1 │第3706號│          │      │
│    │      │              │期，每期本息6 │紙。    │卷第43至│          │      │
│    │      │              │千元，年息達24│        │44頁）、│          │      │
│    │      │              │0%（起訴書誤載│        │附表二編│          │      │
│    │      │              │為1200%）。   │        │號17所示│          │      │
│    │      │              │              │        │本票1紙 │          │      │
│    │      │              │              │        │、領回證│          │      │
│    │      │              │              │        │件保管單│          │      │
│    │      │              │              │        │1紙（偵 │          │      │
│    │      │              │              │        │字第3706│          │      │
│    │      │              │              │        │號卷第45│          │      │
│    │      │              │              │        │頁）。  │          │      │
├──┼───┼───────┼───────┼────┼────┼─────┼───┤
│ 19 │黎明月│99年12月16日下│借款5萬元，預 │身分證影│黎明月於│附表三編號│起訴書│
│    │（綽號│午3時許，在臺 │扣第1期利息5千│本1張、 │警詢之證│1至14所示 │附表一│
│    │「阿月│中市東區旱溪東│元，實拿4萬5千│面額10萬│述（偵字│之物      │編號21│
│    │」）  │路新天地餐廳停│元。利息以10日│元本票1 │第3706號│          │      │
│    │      │車場後面。    │為1期，每期利 │紙。    │卷第43至│          │      │
│    │      │              │息5千元，年息 │        │44頁）、│          │      │
│    │      │              │達360%。      │        │附表二編│          │      │
│    │      │              │              │        │號18所示│          │      │
│    │      │              │              │        │本票1紙 │          │      │
│    │      │              │              │        │、領回證│          │      │
│    │      │              │              │        │件保管單│          │      │
│    │      │              │              │        │1紙（偵 │          │      │
│    │      │              │              │        │字第3706│          │      │
│    │      │              │              │        │號卷第45│          │      │
│    │      │              │              │        │頁）。  │          │      │
├──┼───┼───────┼───────┼────┼────┼─────┼───┤
│ 20 │陳金玉│99年12月10日下│借款10萬元，預│護照1本 │陳金玉於│附表三編號│起訴書│
│    │（綽號│午6時許，在南 │扣第1期利息1萬│、身分證│警詢之證│1至14、16 │附表一│
│    │「小薇│投縣南投市信義│元，實拿9萬元 │影本1張 │述（偵字│所示之物  │編號22│
│    │」）  │街288號附近。 │。利息以10日為│、面額20│第3706號│          │      │
│    │      │              │1期，每期利息1│萬本票1 │卷第48至│          │      │
│    │      │              │萬元，年息達36│紙。    │49頁）、│          │      │
│    │      │              │0%。          │        │附表二編│          │      │
│    │      │              │              │        │號19或20│          │      │
│    │      │              │              │        │所示本票│          │      │
│    │      │              │              │        │1紙（另1│          │      │
│    │      │              │              │        │紙本票係│          │      │
│    │      │              │              │        │為他人擔│          │      │
│    │      │              │              │        │保）、領│          │      │
│    │      │              │              │        │回證件保│          │      │
│    │      │              │              │        │管單1紙 │          │      │
│    │      │              │              │        │（偵字第│          │      │
│    │      │              │              │        │3706號卷│          │      │
│    │      │              │              │        │第52頁）│          │      │
│    │      │              │              │        │。      │          │      │
├──┼───┼───────┼───────┼────┼────┼─────┼───┤
│ 21 │黎紅香│99年11月12日下│借款10萬元，預│護照1本 │黎紅香於│附表三編號│起訴書│
│    │（綽號│午3時許，在南 │扣第1期利息1萬│、身分證│警詢之證│1至14、17 │附表一│
│    │「阿香│投縣南投市平和│元，實拿9萬元 │影本1張 │述（偵字│所示之物  │編號23│
│    │」）  │里育樂路85巷10│。利息以10日為│、面額20│第3706號│          │      │
│    │      │號前路旁。    │1期，每期利息1│萬元本票│卷第53至│          │      │
│    │      │              │萬元，年息達36│1紙。   │55頁）、│          │      │
│    │      │              │0%。          │        │附表二編│          │      │
│    │      │              │              │        │號21所示│          │      │
│    │      │              │              │        │本票1紙 │          │      │
│    │      │              │              │        │、領回證│          │      │
│    │      │              │              │        │件保管單│          │      │
│    │      │              │              │        │1紙（偵 │          │      │
│    │      │              │              │        │字第3706│          │      │
│    │      │              │              │        │號卷第58│          │      │
│    │      │              │              │        │頁）。  │          │      │
├──┼───┼───────┼───────┼────┼────┼─────┼───┤
│ 22 │黎紅香│99年8月25日下 │借款5萬元，預 │護照1本 │黎紅香於│附表三編號│起訴書│
│    │（綽號│午3時許，在南 │扣第1期利息5千│、身分證│警詢之證│1至14、17 │附表一│
│    │「阿香│投縣南投市信義│元，實拿4萬5千│影本1張 │述（偵字│所示之物  │編號24│
│    │」）  │街2-1號前路旁 │元。利息以10日│、面額10│第3706號│          │      │
│    │      │。            │為1期，每期利 │萬元本票│卷第53至│          │      │
│    │      │              │息5千元，年息 │1紙。   │55頁）、│          │      │
│    │      │              │達360%。      │        │附表二編│          │      │
│    │      │              │              │        │號22所示│          │      │
│    │      │              │              │        │本票1紙 │          │      │
│    │      │              │              │        │、領回證│          │      │
│    │      │              │              │        │件保管單│          │      │
│    │      │              │              │        │1紙（偵 │          │      │
│    │      │              │              │        │字第3706│          │      │
│    │      │              │              │        │號卷第58│          │      │
│    │      │              │              │        │頁）。  │          │      │
├──┼───┼───────┼───────┼────┼────┼─────┼───┤
│ 23 │潘美羚│99年7月20日某 │借款5萬元，預 │駕駛執照│潘美羚於│附表三編號│起訴書│
│    │（綽號│時許，在臺中市│扣第1期利息5千│、身分證│警詢之證│1至14、18 │附表一│
│    │「美羚│大里區某統一超│元，實拿4萬5千│影本、面│述（偵字│所示之物  │編號25│
│    │」）  │商前。        │元（起訴書誤載│額10萬元│第3706號│          │      │
│    │      │              │為4萬元）。利 │本票1紙 │卷第59至│          │      │
│    │      │              │息以10日為1期 │。      │62頁）、│          │      │
│    │      │              │，每期利息5千 │        │附表二編│          │      │
│    │      │              │元，年息達360%│        │號23所示│          │      │
│    │      │              │。            │        │本票1紙 │          │      │
│    │      │              │              │        │、贓物認│          │      │
│    │      │              │              │        │領保管單│          │      │
│    │      │              │              │        │1紙（偵 │          │      │
│    │      │              │              │        │字第3706│          │      │
│    │      │              │              │        │號卷第65│          │      │
│    │      │              │              │        │頁）。  │          │      │
├──┼───┼───────┼───────┼────┼────┼─────┼───┤
│ 24 │潘美羚│99年7月30日某 │借款5萬元，預 │駕駛執照│潘美羚於│附表三編號│起訴書│
│    │（綽號│時許，在南投縣│扣第1期利息5千│、身分證│警詢之證│1至14、18 │附表一│
│    │「美羚│竹山鎮延和里和│元，實拿4萬5千│影本、面│述（偵字│所示之物  │編號26│
│    │」）  │育巷335號附近 │元。利息以10日│額10萬元│第3706號│          │      │
│    │      │。            │為1期，每期利 │本票1紙 │卷第59至│          │      │
│    │      │              │息5千元，年息 │。      │62頁）、│          │      │
│    │      │              │達360%        │        │附表二編│          │      │
│    │      │              │              │        │號24所示│          │      │
│    │      │              │              │        │本票1紙 │          │      │
│    │      │              │              │        │、贓物認│          │      │
│    │      │              │              │        │領保管單│          │      │
│    │      │              │              │        │1紙（偵 │          │      │
│    │      │              │              │        │字第3706│          │      │
│    │      │              │              │        │號卷第65│          │      │
│    │      │              │              │        │頁）。  │          │      │
├──┼───┼───────┼───────┼────┼────┼─────┼───┤
│ 25 │潘氏夢│99年10月4日晚 │借款3萬元，預 │居留證影│潘氏夢泉│附表三編號│起訴書│
│    │泉（綽│上7時許，在臺 │扣第1期利息3千│本1張、 │於警詢之│1至14、19 │附表一│
│    │號「小│中市○○路○段│元，實拿2萬7千│店舖讓渡│證述（偵│所示之物  │編號27│
│    │玉」）│829號。       │元。利息以10日│書1本、 │字第3706│          │      │
│    │      │              │為1期，每期利 │面額6萬 │號卷第66│          │      │
│    │      │              │息3千元，年息 │元（起訴│至68頁）│          │      │
│    │      │              │達360%。      │書誤載為│、附表二│          │      │
│    │      │              │              │3萬元） │編號25所│          │      │
│    │      │              │              │本票1紙 │示本票1 │          │      │
│    │      │              │              │。      │紙、領回│          │      │
│    │      │              │              │        │證件保管│          │      │
│    │      │              │              │        │單1紙（ │          │      │
│    │      │              │              │        │偵字第37│          │      │
│    │      │              │              │        │06號卷第│          │      │
│    │      │              │              │        │71頁）。│          │      │
├──┼───┼───────┼───────┼────┼────┼─────┼───┤
│ 26 │潘氏夢│99年10月14日下│借款1萬元，預 │居留證影│潘氏夢泉│附表三編號│起訴書│
│    │泉（綽│午5時許，在臺 │扣第1期利息1千│本1張、 │於警詢之│1至14、19 │附表一│
│    │號「小│中市○○路○段│元，實拿9千元 │店舖讓渡│證述（偵│所示之物  │編號28│
│    │玉」）│829號。       │。利息以10日為│書1本、 │字第3706│          │      │
│    │      │              │1期，每期利息1│面額2萬 │號卷第66│          │      │
│    │      │              │千元，年息達36│元本票1 │至68頁）│          │      │
│    │      │              │0%（起訴書誤載│紙。    │、附表二│          │      │
│    │      │              │為120%）。    │        │編號26所│          │      │
│    │      │              │              │        │示本票1 │          │      │
│    │      │              │              │        │紙、領回│          │      │
│    │      │              │              │        │證件保管│          │      │
│    │      │              │              │        │單1紙（ │          │      │
│    │      │              │              │        │偵字第37│          │      │
│    │      │              │              │        │06號卷第│          │      │
│    │      │              │              │        │71頁）。│          │      │
├──┼───┼───────┼───────┼────┼────┼─────┼───┤
│ 27 │潘氏夢│99年12月15日下│借款3萬元，預 │居留證影│潘氏夢泉│附表三編號│起訴書│
│    │泉（綽│午5時許，在臺 │扣利息6千元， │本1張、 │於警詢之│1至14、19 │附表一│
│    │號「小│中市○○路○段│實拿2萬4千元。│店舖讓渡│證述（偵│所示之物  │編號29│
│    │玉」）│829號。       │本息以5日為1期│書1本、 │字第3706│          │      │
│    │      │              │，每期本息5千 │面額6萬 │號卷第66│          │      │
│    │      │              │元，年息達240%│元（起訴│至68頁）│          │      │
│    │      │              │（起訴書誤載為│書誤載為│、附表二│          │      │
│    │      │              │1200%）。     │3萬元） │編號27所│          │      │
│    │      │              │              │本票1紙 │示本票1 │          │      │
│    │      │              │              │。      │紙、領回│          │      │
│    │      │              │              │        │證件保管│          │      │
│    │      │              │              │        │單1紙（ │          │      │
│    │      │              │              │        │偵字第37│          │      │
│    │      │              │              │        │06號卷第│          │      │
│    │      │              │              │        │71頁）。│          │      │
├──┼───┼───────┼───────┼────┼────┼─────┼───┤
│ 28 │阮氏美│99年9月26日某 │借款3萬元，預 │居留證影│阮氏美園│附表三編號│起訴書│
│    │園（綽│時許，在臺中市│扣第1期利息3千│本1張、 │於警詢之│1至14所示 │附表一│
│    │號「美│大里區○○路大│元，實拿2萬7千│面額6萬 │證述（偵│之物      │編號30│
│    │元」）│里橋頭路旁。  │元。利息以10日│元本票1 │字第3706│          │      │
│    │      │              │為1期，每期利 │紙。    │號卷第72│          │      │
│    │      │              │息3千元，年息 │        │至76頁）│          │      │
│    │      │              │達360%。      │        │、附表二│          │      │
│    │      │              │              │        │編28號所│          │      │
│    │      │              │              │        │示本票1 │          │      │
│    │      │              │              │        │紙、領回│          │      │
│    │      │              │              │        │證件保管│          │      │
│    │      │              │              │        │單1紙（ │          │      │
│    │      │              │              │        │偵字第37│          │      │
│    │      │              │              │        │06號卷第│          │      │
│    │      │              │              │        │79頁）。│          │      │
├──┼───┼───────┼───────┼────┼────┼─────┼───┤
│ 29 │阮氏美│99年7月27日某 │借款2萬元，預 │居留證影│阮氏美園│附表三編號│起訴書│
│    │園（綽│時許，在臺中市│扣第1期利息2千│本1張、 │於警詢之│1至14所示 │附表一│
│    │號「美│大里區○○路二│元，實拿1萬8千│面額4萬 │證述（偵│之物      │編號31│
│    │元」）│段與東榮路口肯│元。利息以10日│元本票1 │字第3706│          │      │
│    │      │德基前。      │為1期，每期利 │紙。    │號卷第72│          │      │
│    │      │              │息2千元，年息 │        │至76頁）│          │      │
│    │      │              │達360%。      │        │、附表二│          │      │
│    │      │              │              │        │編29號所│          │      │
│    │      │              │              │        │示本票1 │          │      │
│    │      │              │              │        │紙、領回│          │      │
│    │      │              │              │        │證件保管│          │      │
│    │      │              │              │        │單1紙（ │          │      │
│    │      │              │              │        │偵字第37│          │      │
│    │      │              │              │        │06號卷第│          │      │
│    │      │              │              │        │79頁）。│          │      │
├──┼───┼───────┼───────┼────┼────┼─────┼───┤
│ 30 │阮氏美│99年10月29日某│借款2萬元，預 │居留證影│阮氏美園│附表三編號│起訴書│
│    │園（綽│時許，在臺中市│扣第1期利息2千│本1張、 │於警詢之│1至14所示 │附表一│
│    │號「美│大里區○○路二│元，實拿1萬8千│面額4萬 │證述（偵│之物      │編號32│
│    │元」）│段與東榮路口肯│元。利息以10日│元本票1 │字第3706│          │      │
│    │      │德基前。      │為1期，每期利 │紙。    │號卷第72│          │      │
│    │      │              │息2千元，年息 │        │至76頁）│          │      │
│    │      │              │達360%。      │        │、附表二│          │      │
│    │      │              │              │        │編30號所│          │      │
│    │      │              │              │        │示本票1 │          │      │
│    │      │              │              │        │紙、領回│          │      │
│    │      │              │              │        │證件保管│          │      │
│    │      │              │              │        │單1紙（ │          │      │
│    │      │              │              │        │偵字第37│          │      │
│    │      │              │              │        │06號卷第│          │      │
│    │      │              │              │        │79頁）。│          │      │
├──┼───┼───────┼───────┼────┼────┼─────┼───┤
│ 31 │阮氏美│99年7月30日某 │借款1萬元，預 │居留證影│阮氏美園│附表三編號│起訴書│
│    │園（綽│時許，在臺中市│扣第1期利息1千│本1張、 │於警詢之│1至14所示 │附表一│
│    │號「美│大里區○○路二│元，實拿9千元 │面額2萬 │證述（偵│之物      │編號33│
│    │元」）│段與東榮路口肯│。利息以10日為│元本票1 │字第3706│          │      │
│    │      │德基前。      │1期，每期利息1│紙。    │號卷第72│          │      │
│    │      │              │千元，年息達36│        │至76頁）│          │      │
│    │      │              │0%。          │        │、附表二│          │      │
│    │      │              │              │        │編31號所│          │      │
│    │      │              │              │        │示本票1 │          │      │
│    │      │              │              │        │紙、領回│          │      │
│    │      │              │              │        │證件保管│          │      │
│    │      │              │              │        │單1紙（ │          │      │
│    │      │              │              │        │偵字第37│          │      │
│    │      │              │              │        │06號卷第│          │      │
│    │      │              │              │        │79頁）。│          │      │
├──┼───┼───────┼───────┼────┼────┼─────┼───┤
│ 32 │潘美鳳│99年11月11日晚│借款5萬元，預 │女兒徐夢│潘美鳳於│附表三編號│起訴書│
│    │（綽號│上6時許，在臺 │扣第1期利息5千│群護照1 │警詢之證│1至14所示 │附表一│
│    │「加加│中市大里區中興│元，實拿4萬5千│張、面額│述（偵字│之物      │編號34│
│    │」）  │路二段與東榮路│元。利息以10日│6萬元、 │第3706號│          │      │
│    │      │口肯德基前。  │為1期，每期利 │面額4萬 │第80至83│          │      │
│    │      │              │息5千元，年息 │元本票各│頁）、附│          │      │
│    │      │              │達360%。      │1紙。   │表二編號│          │      │
│    │      │              │              │        │32、33所│          │      │
│    │      │              │              │        │示本票2 │          │      │
│    │      │              │              │        │紙、領回│          │      │
│    │      │              │              │        │證件保管│          │      │
│    │      │              │              │        │單1紙（ │          │      │
│    │      │              │              │        │偵字第37│          │      │
│    │      │              │              │        │06號卷第│          │      │
│    │      │              │              │        │86頁）。│          │      │
├──┼───┼───────┼───────┼────┼────┼─────┼───┤
│ 33 │范青翠│99年12月18日晚│借款6萬元，預 │護照1張 │范青翠於│附表三編號│起訴書│
│    │（綽號│上8時30分許， │扣第1期利息6千│、面額12│警詢之證│1至14所示 │附表一│
│    │「春天│在臺中市太平區│元，實拿5萬4千│萬本票1 │述（偵字│之物      │編號35│
│    │」）  │新平路一段19巷│元。利息以10日│紙。    │第3706號│          │      │
│    │      │9之2號樓下。  │為1期，每期利 │        │卷第87至│          │      │
│    │      │              │息6千元，年息 │        │88頁）、│          │      │
│    │      │              │達360%。      │        │附表二編│          │      │
│    │      │              │              │        │號34所示│          │      │
│    │      │              │              │        │本票1紙 │          │      │
│    │      │              │              │        │、領回證│          │      │
│    │      │              │              │        │件保管單│          │      │
│    │      │              │              │        │1紙（偵 │          │      │
│    │      │              │              │        │字第3706│          │      │
│    │      │              │              │        │號卷第89│          │      │
│    │      │              │              │        │頁）。  │          │      │
├──┼───┼───────┼───────┼────┼────┼─────┼───┤
│ 34 │范青翠│99年12月28日晚│借款6萬元，預 │護照1張 │范青翠於│附表三編號│起訴書│
│    │（綽號│上8時30分許， │扣利息1萬2千元│、面額12│警詢之證│1至14所示 │附表一│
│    │「春天│在臺中市太平區│，實拿4萬8千元│萬本票1 │述（偵字│之物      │編號36│
│    │」）  │新平路一段19巷│。本息以3日為1│紙。    │第3706號│          │      │
│    │      │9之2號樓下。  │期，每期本息6 │        │卷第87至│          │      │
│    │      │              │千元，年息達24│        │88頁）、│          │      │
│    │      │              │0%。          │        │附表二編│          │      │
│    │      │              │              │        │號35所示│          │      │
│    │      │              │              │        │本票1紙 │          │      │
│    │      │              │              │        │、領回證│          │      │
│    │      │              │              │        │件保管單│          │      │
│    │      │              │              │        │1紙（偵 │          │      │
│    │      │              │              │        │字第3706│          │      │
│    │      │              │              │        │號卷第89│          │      │
│    │      │              │              │        │頁）。  │          │      │
├──┼───┼───────┼───────┼────┼────┼─────┼───┤
│ 35 │鄧氏玉│99年10月27日（│借款1萬5千元，│汽車駕照│鄧氏玉霞│附表三編號│起訴書│
│    │霞（綽│起訴書誤載為7 │預扣第1期利息 │1張、居 │於警詢之│1至14所示 │附表一│
│    │號「阿│日）下午3時許 │2千元，實拿1萬│留證影本│證述（偵│之物      │編號37│
│    │霞」）│，在臺中市太平│3千元。利息以 │1張、面 │字第3706│          │      │
│    │      │區○○路401巷1│10日為1期，每 │額3萬元 │號卷第92│          │      │
│    │      │6號樓下。     │期利息2千元， │本票1紙 │至93頁）│          │      │
│    │      │              │年息達480%。  │。      │、附表二│          │      │
│    │      │              │              │        │編號36所│          │      │
│    │      │              │              │        │示本票1 │          │      │
│    │      │              │              │        │紙、領回│          │      │
│    │      │              │              │        │證件保管│          │      │
│    │      │              │              │        │單1紙（ │          │      │
│    │      │              │              │        │偵字第37│          │      │
│    │      │              │              │        │06號卷第│          │      │
│    │      │              │              │        │94頁）。│          │      │
├──┼───┼───────┼───────┼────┼────┼─────┼───┤
│ 36 │阮氏翠│99年11月6日某 │借款3萬元，預 │越南護照│阮氏翠嬌│附表三編號│起訴書│
│    │嬌（綽│時許，在臺中市│扣第1期利息3千│1本、健 │於警詢之│1至14所示 │附表一│
│    │號「阿│東區○○路與大│元、手續費5百 │保卡1張 │證述（偵│之物      │編號38│
│    │嬌」）│智路口附近。  │元，實拿2萬6千│、面額6 │字第3706│          │      │
│    │      │              │5百元。利息以 │萬本票1 │號卷第97│          │      │
│    │      │              │10日為1期，每 │紙。    │至100頁 │          │      │
│    │      │              │期利息3千元， │        │）、附表│          │      │
│    │      │              │年息達360%    │        │二編號37│          │      │
│    │      │              │              │        │所示本票│          │      │
│    │      │              │              │        │1紙、領 │          │      │
│    │      │              │              │        │回證件保│          │      │
│    │      │              │              │        │管單1紙 │          │      │
│    │      │              │              │        │（偵字第│          │      │
│    │      │              │              │        │3706號卷│          │      │
│    │      │              │              │        │第103頁 │          │      │
│    │      │              │              │        │）。    │          │      │
├──┼───┼───────┼───────┼────┼────┼─────┼───┤
│ 37 │阮氏芝│98年4月某日， │借款3萬元，預 │外僑居留│阮氏芝於│附表三編號│起訴書│
│    │（綽號│在臺中市南屯區│扣第1期利息5千│證1張、 │警詢之證│1至14所示 │附表一│
│    │「阿芝│文山三街67號對│元，實拿2萬5千│行車執照│述（偵字│之物      │編號39│
│    │」）  │面。          │元。利息以14日│影本1張 │第3706號│          │      │
│    │      │              │為1期，每期利 │、面額6 │卷第104 │          │      │
│    │      │              │息4,500元，年 │萬元本票│至106頁 │          │      │
│    │      │              │息達386%。    │1紙。   │）、附表│          │      │
│    │      │              │              │        │二編號38│          │      │
│    │      │              │              │        │所示本票│          │      │
│    │      │              │              │        │1紙、領 │          │      │
│    │      │              │              │        │回證件保│          │      │
│    │      │              │              │        │管單1紙 │          │      │
│    │      │              │              │        │（偵字第│          │      │
│    │      │              │              │        │3706號卷│          │      │
│    │      │              │              │        │第109頁 │          │      │
│    │      │              │              │        │）。    │          │      │
├──┼───┼───────┼───────┼────┼────┼─────┼───┤
│ 38 │阮氏芝│98年5月13日某 │借款2萬元，預 │外僑居留│阮氏芝於│附表三編號│起訴書│
│    │（綽號│時許，在臺中市│扣第1期利息2千│證1張、 │警詢之證│1至14所示 │附表一│
│    │「阿芝│南屯區○○○街│元，實拿1萬8千│行車執照│述（偵字│之物      │編號40│
│    │」）  │67號對面。    │元。利息以10日│影本1張 │第3706號│          │      │
│    │      │              │為1期，每期利 │、面額4 │卷第104 │          │      │
│    │      │              │息2千元，年息 │萬元本票│至106頁 │          │      │
│    │      │              │達360%。      │1紙。   │）、附表│          │      │
│    │      │              │              │        │二編號39│          │      │
│    │      │              │              │        │所示本票│          │      │
│    │      │              │              │        │1紙、領 │          │      │
│    │      │              │              │        │回證件保│          │      │
│    │      │              │              │        │管單1紙 │          │      │
│    │      │              │              │        │（偵字第│          │      │
│    │      │              │              │        │3706號卷│          │      │
│    │      │              │              │        │第109頁 │          │      │
│    │      │              │              │        │）。    │          │      │
├──┼───┼───────┼───────┼────┼────┼─────┼───┤
│ 39 │阮氏芝│98年6月某日， │借款6萬元，預 │外僑居留│阮氏芝於│附表三編號│起訴書│
│    │（綽號│在臺中市南屯區│扣利息1萬元， │證1張、 │警詢之證│1至14所示 │附表一│
│    │「阿芝│文山三街67號對│實拿5萬元。本 │行車執照│述（偵字│之物      │編號41│
│    │」）  │面。          │息以3日為1期，│影本1張 │第3706號│          │      │
│    │      │              │每期本息6千元 │、面額12│卷第104 │          │      │
│    │      │              │，年息達200%（│萬元本票│至106頁 │          │      │
│    │      │              │起訴書誤載為12│1紙。   │）、附表│          │      │
│    │      │              │00%）。       │        │二編號40│          │      │
│    │      │              │              │        │所示本票│          │      │
│    │      │              │              │        │1紙、領 │          │      │
│    │      │              │              │        │回證件保│          │      │
│    │      │              │              │        │管單1紙 │          │      │
│    │      │              │              │        │（偵字第│          │      │
│    │      │              │              │        │3706號卷│          │      │
│    │      │              │              │        │第109頁 │          │      │
│    │      │              │              │        │）。    │          │      │
├──┼───┼───────┼───────┼────┼────┼─────┼───┤
│ 40 │阮氏芝│98年11月某日，│借款1萬元，預 │外僑居留│阮氏芝於│附表三編號│起訴書│
│    │（綽號│在臺中市南屯區│扣第1期利息1千│證1張、 │警詢之證│1至14所示 │附表一│
│    │「阿芝│文山三街67號對│元，實拿9千元 │行車執照│述（偵字│之物      │編號42│
│    │」）  │面。          │。利息以10日為│影本1張 │第3706號│          │      │
│    │      │              │1期，每期利息1│、面額2 │卷第104 │          │      │
│    │      │              │千元，年息達36│萬元本票│至106頁 │          │      │
│    │      │              │0%。          │1紙。   │）、附表│          │      │
│    │      │              │              │        │二編號41│          │      │
│    │      │              │              │        │所示本票│          │      │
│    │      │              │              │        │1紙、領 │          │      │
│    │      │              │              │        │回證件保│          │      │
│    │      │              │              │        │管單1紙 │          │      │
│    │      │              │              │        │（偵字第│          │      │
│    │      │              │              │        │3706號卷│          │      │
│    │      │              │              │        │第109頁 │          │      │
│    │      │              │              │        │）。    │          │      │
├──┼───┼───────┼───────┼────┼────┼─────┼───┤
│ 41 │阮氏芝│99年12月23日某│借款4萬5千元，│外僑居留│阮氏芝於│附表三編號│起訴書│
│    │（綽號│時許，在臺中市│預扣利息9千元 │證、行車│警詢之證│1至14所示 │附表一│
│    │「阿芝│南屯區○○○街│，實拿3萬6千元│執照影本│述（偵字│之物      │編號43│
│    │」）  │67號對面。    │。本息以3日為1│、面額9 │第3706號│          │      │
│    │      │              │期，每期本息4 │萬元本票│卷第104 │          │      │
│    │      │              │,500元，年息達│1紙 。  │至106頁 │          │      │
│    │      │              │240%。        │        │）、附表│          │      │
│    │      │              │              │        │二編號42│          │      │
│    │      │              │              │        │所示本票│          │      │
│    │      │              │              │        │1紙、領 │          │      │
│    │      │              │              │        │回證件保│          │      │
│    │      │              │              │        │管單1紙 │          │      │
│    │      │              │              │        │（偵字第│          │      │
│    │      │              │              │        │3706號卷│          │      │
│    │      │              │              │        │第109頁 │          │      │
│    │      │              │              │        │）。    │          │      │
├──┼───┼───────┼───────┼────┼────┼─────┼───┤
│ 42 │阮氏答│99年12月24日晚│借款3萬元，預 │健保卡1 │阮氏答於│附表三編號│起訴書│
│    │（綽號│上7時30分許， │扣第1期利息3千│張、居留│警詢之證│1至14、20 │附表一│
│    │「氏答│在臺中市南屯區│元，實拿2萬7千│證影本1 │述（偵字│所示之物  │編號44│
│    │」）  │忠勇路某全家便│元。利息以10日│張、面額│第3706號│          │      │
│    │      │利超商。      │為1期，每期利 │6萬元本 │卷第110 │          │      │
│    │      │              │息3千元，年息 │票1紙。 │、111頁 │          │      │
│    │      │              │達360%。      │        │）、附表│          │      │
│    │      │              │              │        │二編號43│          │      │
│    │      │              │              │        │所示本票│          │      │
│    │      │              │              │        │1紙、領 │          │      │
│    │      │              │              │        │回證件保│          │      │
│    │      │              │              │        │管單1紙 │          │      │
│    │      │              │              │        │（偵字第│          │      │
│    │      │              │              │        │3706號卷│          │      │
│    │      │              │              │        │第112頁 │          │      │
│    │      │              │              │        │）。    │          │      │
├──┼───┼───────┼───────┼────┼────┼─────┼───┤
│ 43 │范美莊│99年2月28日某 │借款5萬元，預 │身分證正│范美莊於│附表三編號│起訴書│
│    │（綽號│時許，在臺中市│扣第1期利息5千│本1張、 │警詢之證│1至14所示 │附表一│
│    │千千」│烏日區○○路一│元，實拿4萬5千│身分證影│述（偵字│之物      │編號45│
│    │）    │段517號樓下。 │元。利息以10日│本1張、 │第3706號│          │      │
│    │      │              │為1期，每期利 │面額10萬│卷第115 │          │      │
│    │      │              │息5千元，年息 │元本票  │至119頁 │          │      │
│    │      │              │達360%。      │1紙。   │）、附表│          │      │
│    │      │              │              │        │二編號44│          │      │
│    │      │              │              │        │所示本票│          │      │
│    │      │              │              │        │1紙、領 │          │      │
│    │      │              │              │        │回證件保│          │      │
│    │      │              │              │        │管單1紙 │          │      │
│    │      │              │              │        │（偵字第│          │      │
│    │      │              │              │        │3706號卷│          │      │
│    │      │              │              │        │第122頁 │          │      │
│    │      │              │              │        │）。    │          │      │
├──┼───┼───────┼───────┼────┼────┼─────┼───┤
│ 44 │范美莊│99年9月16日某 │借款6萬元，預 │身分證正│范美莊於│附表三編號│起訴書│
│    │（綽號│時許，在臺中市│扣第1期利息6千│本1張、 │警詢之證│1至14所示 │附表一│
│    │千千」│烏日區○○路一│元，實拿5萬4千│身分證影│述（偵字│之物      │編號46│
│    │）    │段517號樓下。 │元。利息以10日│本1張、 │第3706號│          │      │
│    │      │              │為1期，每期利 │面額12萬│卷第115 │          │      │
│    │      │              │息6千元，年息 │6千元本 │至119頁 │          │      │
│    │      │              │達360%。      │票1紙。 │）、附表│          │      │
│    │      │              │              │        │二編號45│          │      │
│    │      │              │              │        │所示本票│          │      │
│    │      │              │              │        │1紙、領 │          │      │
│    │      │              │              │        │回證件保│          │      │
│    │      │              │              │        │管單1紙 │          │      │
│    │      │              │              │        │（偵字第│          │      │
│    │      │              │              │        │3706號卷│          │      │
│    │      │              │              │        │第122頁 │          │      │
│    │      │              │              │        │）。    │          │      │
├──┼───┼───────┼───────┼────┼────┼─────┼───┤
│ 45 │范美莊│99年10月5日某 │借款5萬元，預 │身分證正│范美莊於│附表三編號│起訴書│
│    │（綽號│時許，在臺中市│扣第1期利息5千│本1張、 │警詢之證│1至14所示 │附表一│
│    │千千」│烏日區○○路一│元，實拿4萬5千│身分證影│述（偵字│之物      │編號47│
│    │）    │段517號樓下。 │元。利息以10日│本1張、 │第3706號│          │      │
│    │      │              │為1期，每期利 │面額10萬│卷第115 │          │      │
│    │      │              │息5千元，年息 │元本票1 │至119頁 │          │      │
│    │      │              │達360%。      │紙。    │）、附表│          │      │
│    │      │              │              │        │二編號46│          │      │
│    │      │              │              │        │所示本票│          │      │
│    │      │              │              │        │1紙、領 │          │      │
│    │      │              │              │        │回證件保│          │      │
│    │      │              │              │        │管單1紙 │          │      │
│    │      │              │              │        │（偵字第│          │      │
│    │      │              │              │        │3706號卷│          │      │
│    │      │              │              │        │第122頁 │          │      │
│    │      │              │              │        │）。    │          │      │
├──┼───┼───────┼───────┼────┼────┼─────┼───┤
│ 46 │李紅香│99年12月31日晚│借款5萬元，預 │身分證1 │李紅香於│附表三編號│起訴書│
│    │（綽號│上8時許，在臺 │扣第1期利息5千│張、駕駛│警詢之證│1至14、21 │附表一│
│    │「阿妹│中市○區○○路│元，實拿4萬5千│執照1張 │述（偵字│所示之物  │編號48│
│    │」）  │五段186號。   │元。利息以10日│、身分證│第3706號│          │      │
│    │      │              │為1期，每期利 │影本1張 │卷第123 │          │      │
│    │      │              │息5千元，年息 │、行車執│至125頁 │          │      │
│    │      │              │達360%。      │照影本1 │）、附表│          │      │
│    │      │              │              │張、面額│二編號47│          │      │
│    │      │              │              │10萬元本│所示本票│          │      │
│    │      │              │              │票1紙。 │1紙、領 │          │      │
│    │      │              │              │        │回證件保│          │      │
│    │      │              │              │        │管單1紙 │          │      │
│    │      │              │              │        │（偵字第│          │      │
│    │      │              │              │        │3706號卷│          │      │
│    │      │              │              │        │第127頁 │          │      │
│    │      │              │              │        │）。    │          │      │
├──┼───┼───────┼───────┼────┼────┼─────┼───┤
│ 47 │黎玉雪│99年7月16日下 │借款6萬元，預 │健保卡1 │黎玉雪於│附表三編號│起訴書│
│    │（綽號│午2時30分許， │扣第1期利息6千│張、越南│警詢之證│1至14、22 │附表一│
│    │「亮亮│在臺中市大里區│元，實拿5萬4千│護照1本 │述（偵字│所示之物  │編號49│
│    │」）  │中興路二段裕毛│元。利息以10日│、居留證│第3706號│          │      │
│    │      │屋大樓附近。  │為1期，每期利 │影本1張 │卷第128 │          │      │
│    │      │              │息6千元，年息 │、面額6 │至132頁 │          │      │
│    │      │              │達360%。      │萬元本票│）、附表│          │      │
│    │      │              │              │2紙。   │二編號48│          │      │
│    │      │              │              │        │、49所示│          │      │
│    │      │              │              │        │本票2紙 │          │      │
│    │      │              │              │        │、領回證│          │      │
│    │      │              │              │        │件保管單│          │      │
│    │      │              │              │        │1紙（偵 │          │      │
│    │      │              │              │        │字第3706│          │      │
│    │      │              │              │        │號卷第13│          │      │
│    │      │              │              │        │5頁）。 │          │      │
├──┼───┼───────┼───────┼────┼────┼─────┼───┤
│ 48 │黎玉雪│不詳時間，在臺│借款2萬元，預 │健保卡1 │黎玉雪於│附表三編號│起訴書│
│    │（綽號│中市大里區中興│扣第1期利息2千│張、越南│警詢之證│1至14、22 │附表一│
│    │「亮亮│路二段裕毛屋大│元，實拿1萬8千│護照1本 │述（偵字│所示之物  │編號50│
│    │」）  │樓附近。      │元。利息以10日│、居留證│第3706號│          │      │
│    │      │              │為1期，每期利 │影本1張 │卷第128 │          │      │
│    │      │              │息2千元，年息 │、面額4 │至132頁 │          │      │
│    │      │              │達360%。      │萬元本票│）、附表│          │      │
│    │      │              │              │1紙。   │二編號50│          │      │
│    │      │              │              │        │所示本票│          │      │
│    │      │              │              │        │1紙、領 │          │      │
│    │      │              │              │        │回證件保│          │      │
│    │      │              │              │        │管單1紙 │          │      │
│    │      │              │              │        │（偵字第│          │      │
│    │      │              │              │        │3706號卷│          │      │
│    │      │              │              │        │第135頁 │          │      │
│    │      │              │              │        │）。    │          │      │
├──┼───┼───────┼───────┼────┼────┼─────┼───┤
│ 49 │黎玉雪│不詳時間，在臺│借款2萬元，預 │健保卡1 │黎玉雪於│附表三編號│起訴書│
│    │（綽號│中市大里區中興│扣第1期利息2千│張、越南│警詢之證│1至14、22 │附表一│
│    │「亮亮│路二段裕毛屋大│元，實拿1萬8千│護照1本 │述（偵字│所示之物  │編號51│
│    │」）  │樓附近        │元。利息以10日│、居留證│第3706號│          │      │
│    │      │              │為1期，每期利 │影本1張 │卷第128 │          │      │
│    │      │              │息2千元，年息 │、面額4 │至132頁 │          │      │
│    │      │              │達360%。      │萬元本票│）、附表│          │      │
│    │      │              │              │1紙。   │二編號51│          │      │
│    │      │              │              │        │所示本票│          │      │
│    │      │              │              │        │1紙、領 │          │      │
│    │      │              │              │        │回證件保│          │      │
│    │      │              │              │        │管單1紙 │          │      │
│    │      │              │              │        │（偵字第│          │      │
│    │      │              │              │        │3706號卷│          │      │
│    │      │              │              │        │第135頁 │          │      │
│    │      │              │              │        │）。    │          │      │
├──┼───┼───────┼───────┼────┼────┼─────┼───┤
│ 50 │黎玉雪│不詳時間，在臺│借款1萬元，預 │健保卡1 │黎玉雪於│附表三編號│起訴書│
│    │（綽號│中市大里區中興│扣第1期利息1千│張、越南│警詢之證│1至14、22 │附表一│
│    │「亮亮│路二段裕毛屋大│元，實拿9千元 │護照1本 │述（偵字│所示之物  │編號52│
│    │」）  │樓附近。      │。利息以10日為│、居留證│第3706號│          │      │
│    │      │              │1期，每期利息1│影本1張 │卷第128 │          │      │
│    │      │              │千元，年息達36│、面額2 │至132頁 │          │      │
│    │      │              │0%。          │萬元本票│）、附表│          │      │
│    │      │              │              │1紙。   │二編號52│          │      │
│    │      │              │              │        │所示本票│          │      │
│    │      │              │              │        │1紙、領 │          │      │
│    │      │              │              │        │回證件保│          │      │
│    │      │              │              │        │管單1紙 │          │      │
│    │      │              │              │        │（偵字第│          │      │
│    │      │              │              │        │3706號卷│          │      │
│    │      │              │              │        │第135頁 │          │      │
│    │      │              │              │        │）。    │          │      │
├──┼───┼───────┼───────┼────┼────┼─────┼───┤
│ 51 │黎玉雪│不詳時間，在  │借款1萬元，預 │健保卡1 │黎玉雪於│附表三編號│起訴書│
│    │（綽號│ 臺中市大里區 │扣第1期利息1千│張、越南│警詢之證│1至14、22 │附表一│
│    │「亮亮│中興路二段裕毛│元，實拿9千元 │護照1本 │述（偵字│所示之物  │編號53│
│    │」）  │屋大樓附近。  │。利息以10日為│、居留證│第3706號│          │      │
│    │      │              │1期，每期利息1│影本1張 │卷第128 │          │      │
│    │      │              │千元，年息達36│、面額2 │至132頁 │          │      │
│    │      │              │0%。          │萬元本票│）、附表│          │      │
│    │      │              │              │1紙。   │二編號53│          │      │
│    │      │              │              │        │所示本票│          │      │
│    │      │              │              │        │1紙、領 │          │      │
│    │      │              │              │        │回證件保│          │      │
│    │      │              │              │        │管單1紙 │          │      │
│    │      │              │              │        │（偵字37│          │      │
│    │      │              │              │        │06號卷第│          │      │
│    │      │              │              │        │135頁） │          │      │
│    │      │              │              │        │。      │          │      │
├──┼───┼───────┼───────┼────┼────┼─────┼───┤
│ 52 │黃氏菁│99年12月26日晚│借款3萬元，預 │護照1張 │黃氏菁草│附表三編號│起訴書│
│    │草（綽│上9時許，在臺 │扣第1期利息3千│、面額6 │於警詢之│1至14所示 │附表一│
│    │號「阿│中市太平區新平│元，實拿2萬7千│萬元本票│證述（偵│之物      │編號54│
│    │草」）│路一段與東平路│元。利息以10日│1紙。   │字第3706│          │      │
│    │      │口。          │為1期，每期利 │        │號卷第13│          │      │
│    │      │              │息3千元，年息 │        │6、137頁│          │      │
│    │      │              │達360%。      │        │）、附表│          │      │
│    │      │              │              │        │二編號54│          │      │
│    │      │              │              │        │所示本票│          │      │
│    │      │              │              │        │1紙、領 │          │      │
│    │      │              │              │        │回證件保│          │      │
│    │      │              │              │        │管單1紙 │          │      │
│    │      │              │              │        │（偵字第│          │      │
│    │      │              │              │        │3706號卷│          │      │
│    │      │              │              │        │第138頁 │          │      │
│    │      │              │              │        │）。    │          │      │
├──┼───┼───────┼───────┼────┼────┼─────┼───┤
│ 53 │阮玉艷│99年10月19日晚│借款3萬元，預 │居留證1 │阮玉艷於│附表三編號│起訴書│
│    │（綽號│上7時許，在臺 │扣第1期利息3千│張、面額│警詢之證│1至14、23 │附表一│
│    │「甜甜│中市大里區中興│元，實拿2萬7千│6萬元本 │述（偵字│所示之物  │編號55│
│    │」）  │路與東榮路口肯│元。利息以10日│票1紙。 │第3706號│          │      │
│    │      │德基前。      │為1期，每期利 │        │卷第141 │          │      │
│    │      │              │息3千元（起訴 │        │至143頁 │          │      │
│    │      │              │書誤載為5千元 │        │）、附表│          │      │
│    │      │              │），年息達360%│        │二編號55│          │      │
│    │      │              │。            │        │所示本票│          │      │
│    │      │              │              │        │1紙、領 │          │      │
│    │      │              │              │        │回證件保│          │      │
│    │      │              │              │        │管單1紙 │          │      │
│    │      │              │              │        │（偵字第│          │      │
│    │      │              │              │        │3706號卷│          │      │
│    │      │              │              │        │第144頁 │          │      │
│    │      │              │              │        │）。    │          │      │
├──┼───┼───────┼───────┼────┼────┼─────┼───┤
│ 54 │阮玉艷│99年11月2日晚 │借款2萬元，預 │居留證1 │阮玉艷於│附表三編號│起訴書│
│    │（綽號│上8時許，在臺 │扣第1期利息2千│張、面額│警詢之證│1至14、23 │附表一│
│    │「甜甜│中市大里區中興│元，實拿1萬8千│4萬元本 │述（偵字│所示之物  │編號56│
│    │」）  │路與東榮路口肯│元。利息以10日│票1紙。 │第3706號│          │      │
│    │      │德基前。      │為1期，每期利 │        │卷第141 │          │      │
│    │      │              │息2千元，年息 │        │至143頁 │          │      │
│    │      │              │達360%。      │        │）、附表│          │      │
│    │      │              │              │        │二編號56│          │      │
│    │      │              │              │        │所示本票│          │      │
│    │      │              │              │        │1紙、領 │          │      │
│    │      │              │              │        │回證件保│          │      │
│    │      │              │              │        │管單1紙 │          │      │
│    │      │              │              │        │（偵字第│          │      │
│    │      │              │              │        │3706號卷│          │      │
│    │      │              │              │        │第144頁 │          │      │
│    │      │              │              │        │）。    │          │      │
├──┼───┼───────┼───────┼────┼────┼─────┼───┤
│ 55 │陳亞嬌│98年4月1日某時│借款1萬元，預 │身分證影│陳亞嬌於│附表三編號│起訴書│
│    │（綽號│許，在臺中市南│扣第1期利息1千│本1張、 │警詢之證│1至14、24 │附表一│
│    │「阿嬌│屯區○○○街67│5百元，實拿8千│面額2萬 │述（警卷│所示之物  │編號57│
│    │」）  │號對面。      │5百元。利息以 │元本票1 │第23、24│          │      │
│    │      │              │14日為1期，每 │紙。    │頁）、附│          │      │
│    │      │              │期利息1千5百元│        │表二編號│          │      │
│    │      │              │，年息達390%。│        │57所示本│          │      │
│    │      │              │              │        │票1紙、 │          │      │
│    │      │              │              │        │領回證件│          │      │
│    │      │              │              │        │保管單1 │          │      │
│    │      │              │              │        │紙（警卷│          │      │
│    │      │              │              │        │第27頁）│          │      │
│    │      │              │              │        │。      │          │      │
├──┼───┼───────┼───────┼────┼────┼─────┼───┤
│ 56 │阮美澳│99年10月29日某│借款3萬元，預 │健保卡1 │阮美澳於│附表三編號│起訴書│
│    │（綽號│時許，在臺中市│扣第1期利息3千│張、面額│警詢之證│1至14所示 │附表一│
│    │「阿美│霧峰區○○○路│元，實拿2萬7千│6萬元本 │述（警卷│之物      │編號58│
│    │」）  │迷魂香卡拉OK  │元。利息以10日│票1紙。 │第28至30│          │      │
│    │      │              │為1期，每期利 │        │頁，本院│          │      │
│    │      │              │息3千元，年息 │        │卷第52至│          │      │
│    │      │              │達360%。      │        │54頁）、│          │      │
│    │      │              │              │        │附表二編│          │      │
│    │      │              │              │        │號58所示│          │      │
│    │      │              │              │        │本票1紙 │          │      │
│    │      │              │              │        │、領回證│          │      │
│    │      │              │              │        │件保管單│          │      │
│    │      │              │              │        │1紙（警 │          │      │
│    │      │              │              │        │卷第34頁│          │      │
│    │      │              │              │        │）。    │          │      │
├──┼───┼───────┼───────┼────┼────┼─────┼───┤
│ 57 │阮美澳│99年12月20日某│借款3萬元，預 │健保卡1 │阮美澳於│附表三編號│起訴書│
│    │（綽號│時許，臺中市霧│扣利息6千元， │張、面額│警詢之證│1至14所示 │附表一│
│    │「阿美│峰區○○○路迷│實拿2萬4千元。│6萬元本 │述（警卷│之物      │編號59│
│    │」）  │魂香卡拉OK    │本息以5日為1期│票1紙。 │第28至30│          │      │
│    │      │              │，每期本息5千 │        │頁，本院│          │      │
│    │      │              │元，年息達240%│        │卷第52至│          │      │
│    │      │              │。            │        │54頁）、│          │      │
│    │      │              │              │        │附表二編│          │      │
│    │      │              │              │        │號59所示│          │      │
│    │      │              │              │        │本票1紙 │          │      │
│    │      │              │              │        │、領回證│          │      │
│    │      │              │              │        │件保管單│          │      │
│    │      │              │              │        │1紙（警 │          │      │
│    │      │              │              │        │卷第34頁│          │      │
│    │      │              │              │        │）。    │          │      │
├──┼───┼───────┼───────┼────┼────┼─────┼───┤
│ 58 │陳映月│99年8月26日下 │借款6萬元，預 │健保卡1 │陳映月於│附表三編號│起訴書│
│    │（綽號│午5時許，在臺 │扣利息1萬4千元│張、護照│警詢之證│1至14、25 │附表一│
│    │「亞亞│中市南屯區黎明│，實拿4萬6千元│1張、面 │述（警卷│所示之物  │編號60│
│    │」）  │路一段與永春路│。本息以5日為1│額10萬元│第35、36│          │      │
│    │      │某OK便利商店。│期，每期本息1 │本票1紙 │頁）、附│          │      │
│    │      │              │萬元，年息達28│。      │表二編號│          │      │
│    │      │              │0%（起訴書誤載│        │60所示本│          │      │
│    │      │              │為1200%）。   │        │票1紙、 │          │      │
│    │      │              │              │        │領回證件│          │      │
│    │      │              │              │        │保管單1 │          │      │
│    │      │              │              │        │紙（警卷│          │      │
│    │      │              │              │        │第37頁）│          │      │
│    │      │              │              │        │。      │          │      │
├──┼───┼───────┼───────┼────┼────┼─────┼───┤
│ 59 │陳映月│99年10月29日下│借款3萬元，預 │健保卡1 │陳映月於│附表三編號│起訴書│
│    │（綽號│午5時許，在臺 │扣利息6千元， │張、護照│警詢之證│1至14、25 │附表一│
│    │「亞亞│中市南屯區黎明│實拿2萬4千元。│1張、面 │述（警卷│所示之物  │編號61│
│    │」）  │路一段與永春路│本息以10日為1 │額6萬元 │第35、36│          │      │
│    │      │某OK便利商店。│期，每期利息3 │本票1紙 │頁）、附│          │      │
│    │      │              │萬元，年息達24│。      │表二編號│          │      │
│    │      │              │0% 。         │        │61所示本│          │      │
│    │      │              │              │        │票1紙、 │          │      │
│    │      │              │              │        │領回證件│          │      │
│    │      │              │              │        │保管單1 │          │      │
│    │      │              │              │        │紙（警卷│          │      │
│    │      │              │              │        │第37頁）│          │      │
│    │      │              │              │        │。      │          │      │
├──┼───┼───────┼───────┼────┼────┼─────┼───┤
│ 60 │尹氏蓉│99年12月29日晚│借款5萬元，預 │護照1本 │尹氏蓉於│附表三編號│起訴書│
│    │（綽號│上7時許，在臺 │扣第1期利息5千│、越南簽│警詢之證│1至14、26 │附表一│
│    │「阿蓉│中市北屯區東光│元，實拿4萬5千│證1本、 │述（警卷│所示之物  │編號62│
│    │」）  │路附近。      │元。利息以10日│身分證影│第40、41│          │      │
│    │      │              │為1期，每期利 │本1張、 │頁）、附│          │      │
│    │      │              │息4千元（起訴 │戶口名簿│表二編號│          │      │
│    │      │              │書誤載為5千元 │影本1張 │62所示本│          │      │
│    │      │              │），年息達288%│、面額10│票1紙、 │          │      │
│    │      │              │。            │萬元本票│領回證件│          │      │
│    │      │              │              │1紙。   │保管單1 │          │      │
│    │      │              │              │        │紙（警卷│          │      │
│    │      │              │              │        │第44頁）│          │      │
│    │      │              │              │        │。      │          │      │
├──┼───┼───────┼───────┼────┼────┼─────┼───┤
│ 61 │阮美菁│99年1月6日某時│借款3萬元，預 │駕駛執照│阮美菁於│附表三編號│起訴書│
│    │      │許，在臺中市大│扣第1期利息3千│1張、身 │警詢之證│1至14所示 │附表一│
│    │      │里區○○路○段 │元，實拿2萬7千│分證影本│述（警卷│之物      │編號63│
│    │      │與德芳南路口、│元。利息以10日│1張、面 │第45至49│          │      │
│    │      │巧虎電子遊藝場│為1期，每期利 │額6萬本 │頁）、附│          │      │
│    │      │前。          │息3千元，年息 │票1紙。 │表二編號│          │      │
│    │      │              │達360%。      │        │63所示本│          │      │
│    │      │              │              │        │票1紙、 │          │      │
│    │      │              │              │        │領回證件│          │      │
│    │      │              │              │        │保管單1 │          │      │
│    │      │              │              │        │紙（警卷│          │      │
│    │      │              │              │        │第52頁）│          │      │
│    │      │              │              │        │。      │          │      │
├──┼───┼───────┼───────┼────┼────┼─────┼───┤
│ 62 │阮美菁│99年1月6日某時│借款3萬元，預 │駕駛執照│阮美菁於│附表三編號│起訴書│
│    │      │許，在臺中市大│扣第1期利息3千│1張、身 │警詢之證│1至14所示 │附表一│
│    │      │里區○○路○段 │元，實拿2萬7千│分證影本│述（警卷│之物      │編號64│
│    │      │與德芳南路口、│元。利息以10日│1張、面 │第45至49│          │      │
│    │      │巧虎電子遊藝場│為1期，每期利 │額6萬本 │頁）、附│          │      │
│    │      │前。          │息3千元，年息 │票1紙。 │表二編號│          │      │
│    │      │              │達360%。      │        │64所示本│          │      │
│    │      │              │              │        │票1紙、 │          │      │
│    │      │              │              │        │領回證件│          │      │
│    │      │              │              │        │保管單1 │          │      │
│    │      │              │              │        │紙（警卷│          │      │
│    │      │              │              │        │第52頁）│          │      │
│    │      │              │              │        │。      │          │      │
├──┼───┼───────┼───────┼────┼────┼─────┼───┤
│ 63 │阮美菁│99年1月16日某 │借款3萬元，預 │駕駛執照│阮美菁於│附表三編號│起訴書│
│    │      │時許，在臺中市│扣第1期利息3千│1張、身 │警詢之證│1至14所示 │附表一│
│    │      │太平區○○路與│元，實拿2萬7千│分證影本│述（警卷│之物      │編號65│
│    │      │新平路1段、雅 │元。利息以10日│1張、面 │第45至49│          │      │
│    │      │虎電子遊藝場前│為1期，每期利 │額6萬本 │頁）、附│          │      │
│    │      │。            │息3千元，年息 │票1紙。 │表二編號│          │      │
│    │      │              │達360%。      │        │65所示本│          │      │
│    │      │              │              │        │票1紙、 │          │      │
│    │      │              │              │        │領回證件│          │      │
│    │      │              │              │        │保管單1 │          │      │
│    │      │              │              │        │紙（警卷│          │      │
│    │      │              │              │        │第52頁）│          │      │
│    │      │              │              │        │。      │          │      │
├──┼───┼───────┼───────┼────┼────┼─────┼───┤
│ 64 │阮美菁│99年1月26日某 │借款3萬元，預 │駕駛執照│阮美菁於│附表三編號│起訴書│
│    │      │時許，在臺中市│扣第1期利息3千│1張、身 │警詢之證│1至14所示 │附表一│
│    │      │太平區○○路與│元，實拿2萬7千│分證影本│述（警卷│之物      │編號66│
│    │      │新平路1段、雅 │元。利息以10日│1張、面 │第45至49│          │      │
│    │      │虎電子遊藝場前│為1期，每期利 │額6萬本 │頁）、附│          │      │
│    │      │。            │息3千元，年息 │票1紙。 │表二編號│          │      │
│    │      │              │達360%。      │        │66所示本│          │      │
│    │      │              │              │        │票1紙、 │          │      │
│    │      │              │              │        │領回證件│          │      │
│    │      │              │              │        │保管單1 │          │      │
│    │      │              │              │        │紙（警卷│          │      │
│    │      │              │              │        │第52頁）│          │      │
│    │      │              │              │        │。      │          │      │
├──┼───┼───────┼───────┼────┼────┼─────┼───┤
│ 65 │潘李玉│99年10月10日晚│借款3萬元，預 │護照1本 │潘李玉賢│附表三編號│起訴書│
│    │賢（綽│上10時許，在臺│扣第1期利息3千│、面額6 │於警詢之│1至14、27 │附表一│
│    │號「玉│中市西屯區黎明│元，實拿2萬7千│萬本票1 │證述（警│所示之物  │編號67│
│    │賢」）│路三段與福星路│元。利息以10日│紙、身分│卷第53至│          │      │
│    │      │口某統一超商前│為1期，每期利 │證影本1 │56頁）、│          │      │
│    │      │。            │息3千元，年息 │張。    │附表二編│          │      │
│    │      │              │達360%。      │        │號67所示│          │      │
│    │      │              │              │        │本票1紙 │          │      │
│    │      │              │              │        │、領回證│          │      │
│    │      │              │              │        │件保管單│          │      │
│    │      │              │              │        │1紙（警 │          │      │
│    │      │              │              │        │卷第59頁│          │      │
│    │      │              │              │        │）。    │          │      │
├──┼───┼───────┼───────┼────┼────┼─────┼───┤
│ 66 │黎妹宜│99年8月11日晚 │借款6萬元，預 │護照1本 │黎妹宜於│附表三編號│起訴書│
│    │（綽號│上9時許，在臺 │扣第1期利息6千│、身分證│警詢之證│1至14、28 │附表一│
│    │「梅芝│中市○○路○段 │元，實拿5萬4千│影本1張 │述（警卷│所示之物  │編號68│
│    │」）  │129號前。     │元。利息以10日│、面額12│第60至64│          │      │
│    │      │              │為1期，每期利 │萬元本票│頁，本院│          │      │
│    │      │              │息6千元，年息 │1紙。   │卷第55、│          │      │
│    │      │              │達360%。      │        │56頁）、│          │      │
│    │      │              │              │        │附表二編│          │      │
│    │      │              │              │        │號68所示│          │      │
│    │      │              │              │        │本票1紙 │          │      │
│    │      │              │              │        │、領回證│          │      │
│    │      │              │              │        │件保管單│          │      │
│    │      │              │              │        │1紙（警 │          │      │
│    │      │              │              │        │卷第67頁│          │      │
│    │      │              │              │        │）。    │          │      │
├──┼───┼───────┼───────┼────┼────┼─────┼───┤
│ 67 │黎妹宜│99年9月15日晚 │借款6萬元，預 │護照1本 │黎妹宜於│附表三編號│起訴書│
│    │（綽號│上9時許，在臺 │扣第1期利息6千│、身分證│警詢之證│1至14、28 │附表一│
│    │「梅芝│中市大里區永隆│元，實拿5萬4千│影本1張 │述（警卷│所示之物  │編號69│
│    │」）  │三街130號。   │元。利息以10日│、面額12│第60至64│          │      │
│    │      │              │為1期，每期利 │萬元本票│頁，本院│          │      │
│    │      │              │息6千元，年息 │1紙。   │卷第55、│          │      │
│    │      │              │達360%。      │        │56頁）、│          │      │
│    │      │              │              │        │附表二編│          │      │
│    │      │              │              │        │號69所示│          │      │
│    │      │              │              │        │本票1紙 │          │      │
│    │      │              │              │        │、領回證│          │      │
│    │      │              │              │        │件保管單│          │      │
│    │      │              │              │        │1紙（警 │          │      │
│    │      │              │              │        │卷第67頁│          │      │
│    │      │              │              │        │）。    │          │      │
├──┼───┼───────┼───────┼────┼────┼─────┼───┤
│ 68 │黎妹宜│99年12月21日晚│借款6萬元，預 │護照1本 │黎妹宜於│附表三編號│起訴書│
│    │（綽號│上9時許，在臺 │扣利息1萬2千元│、身分證│警詢之證│1至14、28 │附表一│
│    │「梅芝│中市○○路○段 │，實拿4萬8千元│影本1張 │述（警卷│所示之物  │編號70│
│    │」）  │129號前。     │。本息以5日為1│、面額12│第60至64│          │      │
│    │      │              │期，每期本息1 │萬元本票│頁，本院│          │      │
│    │      │              │萬元，年息達24│1紙。   │卷第55、│          │      │
│    │      │              │0%。          │        │56頁）、│          │      │
│    │      │              │              │        │附表二編│          │      │
│    │      │              │              │        │號70所示│          │      │
│    │      │              │              │        │本票1紙 │          │      │
│    │      │              │              │        │、領回證│          │      │
│    │      │              │              │        │件保管單│          │      │
│    │      │              │              │        │1紙（警 │          │      │
│    │      │              │              │        │卷第67頁│          │      │
│    │      │              │              │        │）。    │          │      │
├──┼───┼───────┼───────┼────┼────┼─────┼───┤
│ 69 │符氏金│99年12月3日晚 │借款8萬元，預 │護照1本 │符氏金蓮│附表三編號│起訴書│
│    │蓮（綽│上7時許，在南 │扣第1期利息8千│、面額16│於警詢之│1至14所示 │附表一│
│    │號「婷│投縣南投市平和│元，實拿7萬2千│萬本票1 │證述（警│之物      │編號71│
│    │婷」）│里信義街1號3樓│元。利息以10日│紙。    │卷第68至│          │      │
│    │      │之4。         │為1期，每期利 │        │71頁）、│          │      │
│    │      │              │息8千元，年息 │        │附表二編│          │      │
│    │      │              │達360%。      │        │號71所示│          │      │
│    │      │              │              │        │本票1紙 │          │      │
│    │      │              │              │        │。      │          │      │
├──┼───┼───────┼───────┼────┼────┼─────┼───┤
│ 70 │符氏金│99年12月16日晚│借款5萬元，預 │護照1本 │符氏金蓮│附表三編號│起訴書│
│    │蓮（綽│上7時許，在南 │扣第1期利息5千│、面額10│於警詢之│1至14所示 │附表一│
│    │號「婷│投縣南投市平和│元，實拿4萬5千│萬元本票│證述（警│之物      │編號72│
│    │婷」）│里信義街1號3樓│元。利息以10日│1紙。   │卷第68至│          │      │
│    │      │之4。         │為1期，每期利 │        │71頁）、│          │      │
│    │      │              │息5千元，年息 │        │附表二編│          │      │
│    │      │              │達360%。      │        │號72所示│          │      │
│    │      │              │              │        │本票1紙 │          │      │
│    │      │              │              │        │。      │          │      │
├──┼───┼───────┼───────┼────┼────┼─────┼───┤
│ 71 │黃氏娥│99年6月19日某 │借款6萬元，預 │健保卡1 │黃氏娥於│附表三編號│起訴書│
│    │（綽號│時許，在臺中市│扣第1期利息6千│張、居留│警詢之證│1至14所示 │附表一│
│    │「阿娥│自由路附近。  │元，實拿5萬4千│證1張、 │述（警卷│之物      │編號73│
│    │」）  │              │元。利息以10日│機車行車│第75、76│          │      │
│    │      │              │為1期，每期利 │執照影本│頁）、附│          │      │
│    │      │              │息6千元，年息 │1張、面 │表二編號│          │      │
│    │      │              │達360%。      │額12萬元│73所示本│          │      │
│    │      │              │              │本票1紙 │票1紙、 │          │      │
│    │      │              │              │。      │領回證件│          │      │
│    │      │              │              │        │保管單1 │          │      │
│    │      │              │              │        │紙（警卷│          │      │
│    │      │              │              │        │第79頁）│          │      │
│    │      │              │              │        │。      │          │      │
├──┼───┼───────┼───────┼────┼────┼─────┼───┤
│ 72 │黃氏娥│99年7月中旬某 │借款3萬元，預 │健保卡1 │黃氏娥於│附表三編號│起訴書│
│    │（綽號│時許，在臺中市│扣第1期利息3千│張、居留│警詢之證│1至14所示 │附表一│
│    │「阿娥│健行路附近。  │元，實拿2萬7千│證1張、 │述（警卷│之物      │編號74│
│    │」）  │              │元。利息以10日│機車行車│第75、76│          │      │
│    │      │              │為1期，每期利 │執照影本│頁）、附│          │      │
│    │      │              │息3千元，年息 │1張、面 │表二編號│          │      │
│    │      │              │達360%。      │額6萬元 │74所示本│          │      │
│    │      │              │              │本票1紙 │票1紙、 │          │      │
│    │      │              │              │。      │領回證件│          │      │
│    │      │              │              │        │保管單1 │          │      │
│    │      │              │              │        │紙（警卷│          │      │
│    │      │              │              │        │第79頁）│          │      │
│    │      │              │              │        │。      │          │      │
├──┼───┼───────┼───────┼────┼────┼─────┼───┤
│ 73 │黃志偉│99年9月27日下 │借款2萬元，預 │身分證影│黃志偉於│附表三編號│起訴書│
│    │（綽號│午2時許，臺中 │扣第1期利息3千│本2張、 │警詢之證│1至14、29 │附表一│
│    │「阿偉│市南屯區永春東│元，實拿1萬7千│面額4萬 │述（警卷│所示之物  │編號75│
│    │」）  │路與黎明路口、│元。利息以10日│元本票1 │第80、81│          │      │
│    │      │水果攤路旁。  │為1期，每期利 │紙。    │頁）、附│          │      │
│    │      │              │息2千元，年息 │        │表二編號│          │      │
│    │      │              │達360%。      │        │75所示本│          │      │
│    │      │              │              │        │票1紙、 │          │      │
│    │      │              │              │        │領回證件│          │      │
│    │      │              │              │        │保管單1 │          │      │
│    │      │              │              │        │紙（警卷│          │      │
│    │      │              │              │        │第84頁）│          │      │
│    │      │              │              │        │。      │          │      │
├──┼───┼───────┼───────┼────┼────┼─────┼───┤
│ 74 │黃志偉│99年10月4日下 │借款5萬元，預 │身分證影│黃志偉於│附表三編號│起訴書│
│    │（綽號│午5時許，臺中 │扣第1期利息6千│本2張、 │警詢之證│1至14、29 │附表一│
│    │「阿偉│市南屯區永春東│元，實拿4萬4千│面額10萬│述（警卷│所示之物  │編號76│
│    │」）  │路與黎明路口、│元。利息以10日│元本票1 │第80、81│          │      │
│    │      │水果攤路旁。  │為1期，每期利 │紙。    │頁）、附│          │      │
│    │      │              │息5千元，年息 │        │表二編號│          │      │
│    │      │              │達360%。      │        │76所示本│          │      │
│    │      │              │              │        │票1紙、 │          │      │
│    │      │              │              │        │領回證件│          │      │
│    │      │              │              │        │保管單1 │          │      │
│    │      │              │              │        │紙（警卷│          │      │
│    │      │              │              │        │第84頁）│          │      │
│    │      │              │              │        │。      │          │      │
├──┼───┼───────┼───────┼────┼────┼─────┼───┤
│ 75 │姚志儒│99年9月22日下 │借款2萬5千元，│面額5萬 │姚志儒於│附表三編號│起訴書│
│    │（綽號│午4時許，在臺 │預扣第1期利息2│元本票1 │警詢之證│1至14所示 │附表一│
│    │「阿姚│中市大里區中興│千5百元，實拿2│紙。    │述（警卷│之物      │編號77│
│    │」）  │路附近。      │2,500元。利息 │        │第85、86│          │      │
│    │      │              │以10日為1期， │        │頁）、附│          │      │
│    │      │              │每期利息2千5百│        │表二編號│          │      │
│    │      │              │元，年息達360%│        │77所示本│          │      │
│    │      │              │ 。           │        │票1紙。 │          │      │
├──┼───┼───────┼───────┼────┼────┼─────┼───┤
│ 76 │許萬和│99年8月7日某時│借款2萬元，預 │身分證影│許萬和於│附表三編號│起訴書│
│    │（綽號│許，在臺中市文│扣第1期利息2千│本1張、 │警詢之證│1至14所示 │附表一│
│    │「萬和│心路4段與北屯 │元，實拿1萬8千│面額4萬 │述（偵字│之物      │編號78│
│    │」）  │路口附近。    │元。利息以10日│元本票1 │第1697號│          │      │
│    │      │              │為1期，每期利 │紙。    │卷第170 │          │      │
│    │      │              │息2千元，年息 │        │至173頁 │          │      │
│    │      │              │達360%。      │        │）、附表│          │      │
│    │      │              │              │        │二編號78│          │      │
│    │      │              │              │        │所示本票│          │      │
│    │      │              │              │        │1紙。   │          │      │
├──┼───┼───────┼───────┼────┼────┼─────┼───┤
│ 77 │許萬和│99年9月7日某時│借款3萬元，預 │身分證影│許萬和於│附表三編號│起訴書│
│    │（綽號│許，在臺中市大│扣第1期利息3千│本1張、 │警詢之證│1至14所示 │附表一│
│    │「萬和│里區○○路○段 │元，實拿2萬7千│面額6萬 │述（偵字│之物      │編號79│
│    │」）  │與德芳南路、統│元。利息以10日│元本票1 │第1697號│          │      │
│    │      │一超商前。    │為1期，每期利 │紙。    │卷第170 │          │      │
│    │      │              │息3千元，年息 │        │至173頁 │          │      │
│    │      │              │達360%。      │        │）、附表│          │      │
│    │      │              │              │        │二編號79│          │      │
│    │      │              │              │        │所示本票│          │      │
│    │      │              │              │        │1紙。   │          │      │
├──┼───┼───────┼───────┼────┼────┼─────┼───┤
│ 78 │武瑤姐│99年8月某日， │借款6萬元，預 │健保卡1 │武瑤姐於│附表三編號│起訴書│
│    │      │在臺中市○○路│扣利息1萬2千元│張、身分│警詢之證│1至14所示 │附表一│
│    │      │加油站前。    │，實拿4萬8千元│證影本1 │述（偵字│之物      │編號80│
│    │      │              │（起訴書誤載為│張、面額│第1697號│          │      │
│    │      │              │5萬4千元）。本│6萬元本 │卷第176 │          │      │
│    │      │              │息以3日為1期，│票1紙。 │至179頁 │          │      │
│    │      │              │每期本息6千元 │        │）、附表│          │      │
│    │      │              │，年息達240%  │        │二編號80│          │      │
│    │      │              │。            │        │所示本票│          │      │
│    │      │              │              │        │1紙、領 │          │      │
│    │      │              │              │        │回證件保│          │      │
│    │      │              │              │        │管單1紙 │          │      │
│    │      │              │              │        │（偵字第│          │      │
│    │      │              │              │        │1697號卷│          │      │
│    │      │              │              │        │第182頁 │          │      │
│    │      │              │              │        │）。    │          │      │
├──┼───┼───────┼───────┼────┼────┼─────┼───┤
│ 79 │武瑤姐│99年12月24日某│借款3萬元，預 │健保卡1 │武瑤姐於│附表三編號│起訴書│
│    │      │時許，在臺中市│扣利息6千元， │張、身分│警詢之證│1至14所示 │附表一│
│    │      │建成路加油站前│實拿2萬4千元（│證影本1 │述（偵字│之物      │編號81│
│    │      │。            │起訴書誤載為2 │張、面額│第1697號│          │      │
│    │      │              │萬7千元）。本 │6萬元本 │卷第176 │          │      │
│    │      │              │息以5日為1期，│票1紙。 │至179頁 │          │      │
│    │      │              │每期本息5千元 │        │）、附表│          │      │
│    │      │              │，年息達240%。│        │二編號80│          │      │
│    │      │              │              │        │所示本票│          │      │
│    │      │              │              │        │1紙、領 │          │      │
│    │      │              │              │        │回證件保│          │      │
│    │      │              │              │        │管單1紙 │          │      │
│    │      │              │              │        │（偵字第│          │      │
│    │      │              │              │        │1697號卷│          │      │
│    │      │              │              │        │第182頁 │          │      │
│    │      │              │              │        │）。    │          │      │
├──┼───┼───────┼───────┼────┼────┼─────┼───┤
│ 80 │阮金儀│98年10月29日某│借款5萬元，預 │健保卡1 │阮金儀於│附表三編號│起訴書│
│    │      │時許，在臺中市│扣第1期利息1萬│張、戶口│警詢之證│1至14所示 │附表一│
│    │      │大里區○○路國│元，實拿4萬元 │名簿1張 │述（偵字│之物      │編號82│
│    │      │光花市對面超商│。利息以15日為│、面額10│第1697號│          │      │
│    │      │前。          │1期，每期利息1│萬元本票│卷第183 │          │      │
│    │      │              │萬元，年息達48│1紙。   │至187頁 │          │      │
│    │      │              │0%。          │        │）、附表│          │      │
│    │      │              │              │        │二編號81│          │      │
│    │      │              │              │        │所示本票│          │      │
│    │      │              │              │        │1紙、領 │          │      │
│    │      │              │              │        │回證件保│          │      │
│    │      │              │              │        │管單1紙 │          │      │
│    │      │              │              │        │（偵字第│          │      │
│    │      │              │              │        │1697號卷│          │      │
│    │      │              │              │        │第188頁 │          │      │
│    │      │              │              │        │）。    │          │      │
├──┼───┼───────┼───────┼────┼────┼─────┼───┤
│ 81 │阮金儀│98年11月20日某│借款5萬元，預 │健保卡1 │阮金儀於│附表三編號│起訴書│
│    │      │時許，在臺中市│扣第1期利息1萬│張、戶口│警詢之證│1至14所示 │附表一│
│    │      │大里區○○路2 │元，實拿4萬元 │名簿1張 │述（偵字│之物      │編號83│
│    │      │段317號。     │。利息以15日為│、面額10│第1697號│          │      │
│    │      │              │1期，每期利息1│萬元本票│卷第183 │          │      │
│    │      │              │萬元，年息達48│1紙。   │至187頁 │          │      │
│    │      │              │0%。          │        │）、附表│          │      │
│    │      │              │              │        │二編號82│          │      │
│    │      │              │              │        │所示本票│          │      │
│    │      │              │              │        │1紙、領 │          │      │
│    │      │              │              │        │回證件保│          │      │
│    │      │              │              │        │管單1紙 │          │      │
│    │      │              │              │        │（偵字第│          │      │
│    │      │              │              │        │1697號卷│          │      │
│    │      │              │              │        │第188頁 │          │      │
│    │      │              │              │        │）。    │          │      │
└──┴───┴───────┴───────┴────┴────┴─────┴───┘
 附表二：與附表一各次重利犯行相關之扣案物品
┌──┬───┬─────┬──────────┬─────┐
│編號│借款人│已領回物品│本票                │重利犯行  │
├──┼───┼─────┼──────────┼─────┤
│ 1  │鄭巧欣│無        │號碼0000000號、發票 │附表一編號│
│    │（綽號│          │日期99年1月12日、面 │1部分     │
│    │「小娟│          │額12萬元1紙。       │          │
│    │」）  │          │                    │          │
├──┼───┼─────┼──────────┼─────┤
│ 2  │武氏金│護照1本、 │號碼334496號、面額10│附表一編號│
│    │緣（綽│身分證影本│萬元1紙。           │3部分     │
│    │號「老│1張。     │                    │          │
│    │闆娘」│          │                    │          │
│    │）    │          │                    │          │
├──┼───┼─────┼──────────┼─────┤
│ 3  │武氏金│護照1本、 │號碼680234號（起訴書│附表一編號│
│    │緣（綽│身分證影本│誤載為0000000號）、 │4部分     │
│    │號「老│1張。     │面額6萬元1紙。      │          │
│    │闆娘」│          │                    │          │
│    │）    │          │                    │          │
├──┼───┼─────┼──────────┼─────┤
│ 4  │阮紅雲│護照1本   │號碼680339號、面額12│附表一編號│
│    │（綽號│          │萬元1紙。           │5部分     │
│    │「小雲│          │                    │          │
│    │」）  │          │                    │          │
├──┼───┼─────┼──────────┼─────┤
│ 5  │阮紅雲│護照1本   │號碼334464號、面額6 │附表一編號│
│    │（綽號│          │萬元1紙。           │6部分     │
│    │「小雲│          │                    │          │
│    │」）  │          │                    │          │
├──┼───┼─────┼──────────┼─────┤
│ 6  │阮紅雲│護照1本   │號碼334480號、面額6 │附表一編號│
│    │（綽號│          │萬元1紙。           │7部分     │
│    │「小雲│          │                    │          │
│    │」）  │          │                    │          │
├──┼───┼─────┼──────────┼─────┤
│ 7  │阮紅雲│護照1本   │號碼334493號、面額6 │附表一編號│
│    │（綽號│          │萬元1紙。           │8部分     │
│    │「小雲│          │                    │          │
│    │」）  │          │                    │          │
├──┼───┼─────┼──────────┼─────┤
│ 8  │阮紅雲│護照1本   │號碼680272號、面額6 │附表一編號│
│    │（綽號│          │萬元1紙。           │9部分     │
│    │「小雲│          │                    │          │
│    │」）  │          │                    │          │
├──┼───┼─────┼──────────┼─────┤
│ 9  │阮氏玉│護照1本   │號碼334473號、面額12│附表一編號│
│    │麗（綽│          │萬元1紙。           │11部分    │
│    │號「阿│          │                    │          │
│    │麗」）│          │                    │          │
├──┼───┼─────┼──────────┼─────┤
│10  │阮氏玉│護照1本   │號碼334474號、面額6 │附表一編號│
│    │麗（綽│          │萬元1紙。           │12部分    │
│    │號「阿│          │                    │          │
│    │麗」）│          │                    │          │
├──┼───┼─────┼──────────┼─────┤
│11  │楊玉蘭│無        │號碼334488號、面額10│附表一編號│
│    │（綽號│          │萬元1紙。           │13部分    │
│    │「小蘭│          │                    │          │
│    │」）  │          │                    │          │
├──┼───┼─────┼──────────┼─────┤
│12  │吳佩蓉│護照1本、 │號碼680328號、面額12│附表一編號│
│    │（綽號│身分證影本│萬元本票1紙。       │14、15部分│
│    │「小玉│1張。     │                    │          │
│    │」）  │          │                    │          │
├──┼───┼─────┼──────────┼─────┤
│13  │吳佩蓉│護照1本、 │號碼334499號、面額12│附表一編號│
│    │（綽號│身分證影本│萬元本票1紙。       │14、15部分│
│    │「小玉│1張。     │                    │          │
│    │」）  │          │                    │          │
├──┼───┼─────┼──────────┼─────┤
│14  │吳佩蓉│護照1本、 │號碼0000000號、面額1│附表一編號│
│    │（綽號│身分證影本│0 萬元本票1紙。     │14、15部分│
│    │「小玉│1張。     │                    │          │
│    │」）  │          │                    │          │
├──┼───┼─────┼──────────┼─────┤
│15  │阮氏翠│護照1本   │號碼334467號、面額10│附表一編號│
│    │（綽號│          │萬元本票1紙。       │16部分    │
│    │「阿翠│          │                    │          │
│    │」）  │          │                    │          │
├──┼───┼─────┼──────────┼─────┤
│16  │阮氏翠│護照1本   │號碼552254號、面額6 │附表一編號│
│    │（綽號│          │萬元本票1紙。       │17部分    │
│    │「阿翠│          │                    │          │
│    │」）  │          │                    │          │
├──┼───┼─────┼──────────┼─────┤
│17  │黎明月│身分證影本│號碼680263號、面額12│附表一編號│
│    │（綽號│1張       │萬元本票1紙。       │18部分    │
│    │「阿月│          │                    │          │
│    │」）  │          │                    │          │
├──┼───┼─────┼──────────┼─────┤
│18  │黎明月│身分證影本│號碼334495號、面額10│附表一編號│
│    │（綽號│1張       │萬元本票1紙。       │19部分    │
│    │「阿月│          │                    │          │
│    │」）  │          │                    │          │
├──┼───┼─────┼──────────┼─────┤
│19  │陳金玉│護照1本、 │號碼334491號、面額20│附表一編號│
│    │（綽號│身分證影本│萬元本票1紙。       │20部分    │
│    │「小薇│1張。     │                    │          │
│    │」）  │          │                    │          │
├──┼───┼─────┼──────────┼─────┤
│20  │陳金玉│護照1本、 │號碼334490號、面額20│附表一編號│
│    │（綽號│身分證影本│萬元本票1紙。       │20部分    │
│    │「小薇│1張。     │                    │          │
│    │」）  │          │                    │          │
├──┼───┼─────┼──────────┼─────┤
│21  │黎紅香│護照1本、 │號碼334477號、面額20│附表一編號│
│    │（綽號│身分證影本│萬元本票1紙。       │21部分    │
│    │「阿香│1張。     │                    │          │
│    │」）  │          │                    │          │
├──┼───┼─────┼──────────┼─────┤
│22  │黎紅香│護照1本、 │號碼680337號、面額10│附表一編號│
│    │（綽號│身分證影本│萬元本票1紙。       │22部分    │
│    │「阿香│1張。     │                    │          │
│    │」）  │          │                    │          │
├──┼───┼─────┼──────────┼─────┤
│23  │潘美羚│駕駛執照1 │號碼680268號、面額10│附表一編號│
│    │（綽號│張、身分證│萬元本票1紙。       │23部分    │
│    │「美  │影本1張。 │                    │          │
│    │羚」）│          │                    │          │
├──┼───┼─────┼──────────┼─────┤
│24  │潘美羚│駕駛執照1 │號碼680308號、面額10│附表一編號│
│    │（綽號│張、身分證│萬元本票1紙。       │24部分    │
│    │「美羚│影本1張。 │                    │          │
│    │」）  │          │                    │          │
├──┼───┼─────┼──────────┼─────┤
│25  │潘氏夢│居留證影本│號碼0000000號、發票 │附表一編號│
│    │泉（綽│1張、讓渡 │日期99年10月4日、面 │25部分    │
│    │號「小│書1張。   │額6萬元本票1紙。    │          │
│    │玉」）│          │                    │          │
├──┼───┼─────┼──────────┼─────┤
│26  │潘氏夢│居留證影本│號碼334494號、面額2 │附表一編號│
│    │泉（綽│1張、讓渡 │萬元本票1紙。       │26部分    │
│    │號「小│書1張。   │                    │          │
│    │玉」）│          │                    │          │
├──┼───┼─────┼──────────┼─────┤
│27  │潘氏夢│居留證影本│號碼334489號、面額6 │附表一編號│
│    │泉（綽│1張、讓渡 │萬元本票1紙。       │27部分    │
│    │號「小│書1張。   │                    │          │
│    │玉」）│          │                    │          │
├──┼───┼─────┼──────────┼─────┤
│28  │阮氏美│中華民國居│號碼0000000號、發票 │附表一編號│
│    │園（綽│留證1張   │日期99年9月26日、面 │28部分    │
│    │號「美│          │額6萬元本票1紙。    │          │
│    │元」）│          │                    │          │
├──┼───┼─────┼──────────┼─────┤
│29  │阮氏美│中華民國居│號碼0000000號、面額4│附表一編號│
│    │園（綽│留證1張   │萬元本票1紙。       │29部分    │
│    │號「美│          │                    │          │
│    │元」）│          │                    │          │
├──┼───┼─────┼──────────┼─────┤
│30  │阮氏美│中華民國居│號碼334454號、面額4 │附表一編號│
│    │園（綽│留證1張   │萬元本票1紙。       │30部分    │
│    │號「美│          │                    │          │
│    │元」）│          │                    │          │
├──┼───┼─────┼──────────┼─────┤
│31  │阮氏美│中華民國居│號碼680333號、面額2 │附表一編號│
│    │園（綽│留證1張   │萬元本票1紙。       │31部分    │
│    │號「美│          │                    │          │
│    │元」）│          │                    │          │
├──┼───┼─────┼──────────┼─────┤
│32  │潘美鳳│女兒徐夢群│號碼334451號、面額6 │附表一編號│
│    │（綽號│中華民國護│萬元本票1紙。       │32部分    │
│    │「加加│照1本     │                    │          │
│    │」）  │          │                    │          │
├──┼───┼─────┼──────────┼─────┤
│33  │潘美鳳│女兒徐夢群│號碼334476號、面額4 │附表一編號│
│    │（綽號│中華民國護│萬元本票1紙。       │32部分    │
│    │「加加│照1本     │                    │          │
│    │」）  │          │                    │          │
├──┼───┼─────┼──────────┼─────┤
│34  │范青翠│護照1本   │號碼680235號、面額12│附表一編號│
│    │（綽號│          │萬元本票1紙。       │33部分    │
│    │「春天│          │                    │          │
│    │」）  │          │                    │          │
├──┼───┼─────┼──────────┼─────┤
│35  │范青翠│護照1本   │號碼334498號、面額12│附表一編號│
│    │（綽號│          │萬元本票1紙。       │34部分    │
│    │「春天│          │                    │          │
│    │」）  │          │                    │          │
├──┼───┼─────┼──────────┼─────┤
│36  │鄧氏玉│駕駛執照1 │號碼0000000號、面額3│附表一編號│
│    │霞（綽│張、居留證│萬元本票1紙。       │35部分    │
│    │號「阿│影本1張。 │                    │          │
│    │霞」）│          │                    │          │
├──┼───┼─────┼──────────┼─────┤
│37  │阮氏翠│越南護照1 │號碼0000000號、面額6│附表一編號│
│    │嬌（綽│本、健保卡│萬元本票1紙。       │36部分    │
│    │號「阿│1張。     │                    │          │
│    │嬌」）│          │                    │          │
├──┼───┼─────┼──────────┼─────┤
│38  │阮氏芝│外僑居留證│號碼680251號、面額6 │附表一編號│
│    │（綽號│1張、重機 │萬元本票1紙。       │37部分    │
│    │「阿芝│車行車執照│                    │          │
│    │」）  │影本1張。 │                    │          │
├──┼───┼─────┼──────────┼─────┤
│39  │阮氏芝│外僑居留證│號碼0000000號、面額4│附表一編號│
│    │（綽號│1張、重機 │萬元本票1紙。       │38部分    │
│    │「阿芝│車行車執照│                    │          │
│    │」）  │影本1張。 │                    │          │
├──┼───┼─────┼──────────┼─────┤
│40  │阮氏芝│外僑居留證│號碼0000000號、面額1│附表一編號│
│    │（綽號│1張、重機 │2萬元本票1紙。      │39部分    │
│    │「阿芝│車行車執照│                    │          │
│    │」）  │影本1張。 │                    │          │
├──┼───┼─────┼──────────┼─────┤
│41  │阮氏芝│外僑居留證│號碼680252號、面額2 │附表一編號│
│    │（綽號│1張、重機 │萬元本票1紙。       │40部分    │
│    │「阿芝│車行車執照│                    │          │
│    │」）  │影本1張。 │                    │          │
├──┼───┼─────┼──────────┼─────┤
│42  │阮氏芝│外僑居留證│號碼680227號、面額9 │附表一編號│
│    │（綽號│1張、重機 │萬元本票1紙。       │41部分    │
│    │「阿芝│車行車執照│                    │          │
│    │」）  │影本1張。 │                    │          │
├──┼───┼─────┼──────────┼─────┤
│43  │阮氏答│健保卡1 張│號碼680228號、面額6 │附表一編號│
│    │（綽號│、居留證影│萬元本票1紙。       │42部分    │
│    │「氏答│本1張。   │                    │          │
│    │」）  │          │                    │          │
├──┼───┼─────┼──────────┼─────┤
│44  │范美莊│身分證1張 │號碼0000000號、發票 │附表一編號│
│    │（綽號│、身分證影│日期99年9月16日、面 │43部分    │
│    │千千」│本1張。   │額12萬6仟元本票1紙。│          │
│    │）    │          │                    │          │
│    │      │          │                    │          │
├──┼───┼─────┼──────────┼─────┤
│45  │范美莊│身分證1張 │號碼0000000號、發票 │附表一編號│
│    │（綽號│、身分證影│日期99年10月5日、面 │44部分    │
│    │千千」│本1張。   │額10萬元本票1紙。   │          │
│    │）    │          │                    │          │
├──┼───┼─────┼──────────┼─────┤
│46  │范美莊│身分證1張 │號碼0000000號、發票 │附表一編號│
│    │（綽號│、身分證影│日期99年10月11日、面│45部分    │
│    │千千」│本1張。   │額37萬8仟元本票1紙。│          │
│    │）    │          │                    │          │
├──┼───┼─────┼──────────┼─────┤
│47  │李紅香│身分證1張 │號碼680237號、面額10│附表一編號│
│    │（綽號│、自用小客│萬元本票1紙。       │46部分    │
│    │「阿妹│車駕駛執照│                    │          │
│    │」）  │1張、身分 │                    │          │
│    │      │證、行車執│                    │          │
│    │      │照影本1張 │                    │          │
│    │      │。        │                    │          │
├──┼───┼─────┼──────────┼─────┤
│48  │黎玉雪│越南護照1 │號碼334463號、面額6 │附表一編號│
│    │（綽號│本、健保卡│萬元本票1紙。       │47部分    │
│    │「亮亮│1張、中華 │                    │          │
│    │」）  │民國居留證│                    │          │
│    │      │1張。     │                    │          │
├──┼───┼─────┼──────────┼─────┤
│49  │黎玉雪│越南護照1 │號碼0000000號、面額6│附表一編號│
│    │（綽號│本、健保卡│萬元本票1紙。       │47部分    │
│    │「亮亮│1張、中華 │                    │          │
│    │」）  │民國居留證│                    │          │
│    │      │1張。     │                    │          │
├──┼───┼─────┼──────────┼─────┤
│50  │黎玉雪│越南護照1 │號碼0000000號、面額4│附表一編號│
│    │（綽號│本、健保卡│萬元本票1紙。       │48部分    │
│    │「亮亮│1張、中華 │                    │          │
│    │」）  │民國居留證│                    │          │
│    │      │1張。     │                    │          │
├──┼───┼─────┼──────────┼─────┤
│51  │黎玉雪│越南護照1 │號碼334457號、面額4 │附表一編號│
│    │（綽號│本、健保卡│萬元本票1紙。       │49部分    │
│    │「亮亮│1張、中華 │                    │          │
│    │」）  │民國居留證│                    │          │
│    │      │1張。     │                    │          │
├──┼───┼─────┼──────────┼─────┤
│52  │黎玉雪│越南護照1 │號碼0000000號、發票 │附表一編號│
│    │（綽號│本、健保卡│日期99年11月1日、面 │50部分    │
│    │「亮亮│1張、中華 │額2 萬元本票1紙。   │          │
│    │」）  │民國居留證│                    │          │
│    │      │1張。     │                    │          │
├──┼───┼─────┼──────────┼─────┤
│53  │黎玉雪│越南護照1 │號碼334460號、面額2 │附表一編號│
│    │（綽號│本、健保卡│萬元本票1紙。       │51部分    │
│    │「亮亮│1張、中華 │                    │          │
│    │」）  │民國居留證│                    │          │
│    │      │1張。     │                    │          │
├──┼───┼─────┼──────────┼─────┤
│54  │黃氏菁│護照1本   │號碼680230號、面額6 │附表一編號│
│    │草（綽│          │萬元本票1紙。       │52部分    │
│    │號「阿│          │                    │          │
│    │草」）│          │                    │          │
├──┼───┼─────┼──────────┼─────┤
│55  │阮玉艷│中華民國居│號碼0000000號、發票 │附表一編號│
│    │（綽號│留證1張   │日期99年10月19日、面│53部分    │
│    │「甜甜│          │額6萬元本票1紙。    │          │
│    │」）  │          │                    │          │
├──┼───┼─────┼──────────┼─────┤
│56  │阮玉艷│中華民國居│號碼0000000號、面額4│附表一編號│
│    │（綽號│留證1張   │萬元本票1紙。       │54部分    │
│    │「甜甜│          │                    │          │
│    │」）  │          │                    │          │
├──┼───┼─────┼──────────┼─────┤
│57  │陳亞嬌│身分證影本│號碼680253號、面額2 │附表一編號│
│    │（綽號│1張       │萬元本票1紙。       │55部分    │
│    │「阿嬌│          │                    │          │
│    │」）  │          │                    │          │
├──┼───┼─────┼──────────┼─────┤
│58  │阮美澳│健保卡1張 │號碼0000000號、發票 │附表一編號│
│    │（綽號│          │日期99年10月29日、面│56部分    │
│    │「阿美│          │額6萬元本票1紙。    │          │
│    │」）  │          │                    │          │
├──┼───┼─────┼──────────┼─────┤
│59  │阮美澳│健保卡1張 │號碼334500號、面額6 │附表一編號│
│    │（綽號│          │萬元本票1紙。       │57部分    │
│    │「阿美│          │                    │          │
│    │」）  │          │                    │          │
├──┼───┼─────┼──────────┼─────┤
│60  │陳映月│護照1本   │號碼680344號、面額12│附表一編號│
│    │（綽號│          │萬元本票1紙。       │58部分    │
│    │「亞亞│          │                    │          │
│    │」）  │          │                    │          │
├──┼───┼─────┼──────────┼─────┤
│61  │陳映月│護照1本   │號碼0000000號、面額6│附表一編號│
│    │（綽號│          │萬元本票1紙。       │59部分    │
│    │「亞亞│          │                    │          │
│    │」）  │          │                    │          │
├──┼───┼─────┼──────────┼─────┤
│62  │尹氏蓉│身分證影本│號碼680236號、面額10│附表一編號│
│    │（綽號│1張、戶口 │萬元本票1紙。       │60部分    │
│    │「阿蓉│名簿影本1 │                    │          │
│    │」）  │張、越南簽│                    │          │
│    │      │證1本、中 │                    │          │
│    │      │華民國護照│                    │          │
│    │      │1本。     │                    │          │
├──┼───┼─────┼──────────┼─────┤
│63  │阮美菁│駕駛執照1 │號碼0000000號、面額6│附表一編號│
│    │      │張、身分證│萬元本票1紙。       │61部分    │
│    │      │影本1張。 │                    │          │
├──┼───┼─────┼──────────┼─────┤
│64  │阮美菁│駕駛執照1 │號碼680270號、面額6 │附表一編號│
│    │      │張、身分證│萬元本票1紙。       │62部分    │
│    │      │影本1張。 │                    │          │
├──┼───┼─────┼──────────┼─────┤
│65  │阮美菁│駕駛執照1 │號碼334441號、面額6 │附表一編號│
│    │      │張、身分證│萬元本票1紙。       │63部分    │
│    │      │影本1張。 │                    │          │
├──┼───┼─────┼──────────┼─────┤
│66  │阮美菁│駕駛執照1 │號碼680256號、面額6 │附表一編號│
│    │      │張、身分證│萬元本票1紙。       │64部分    │
│    │      │影本1張。 │                    │          │
├──┼───┼─────┼──────────┼─────┤
│67  │潘李玉│護照1本、 │號碼0000000號、發票 │附表一編號│
│    │賢（綽│身分證影本│日期99年10月10日、面│65部分    │
│    │號「玉│1張。     │額6萬元本票1紙。    │          │
│    │賢」）│          │                    │          │
├──┼───┼─────┼──────────┼─────┤
│68  │黎妹宜│護照1本、 │號碼680321號、面額12│附表一編號│
│    │（綽號│身分證影本│萬元本票1紙。       │66部分    │
│    │「梅芝│1張。     │                    │          │
│    │」）  │          │                    │          │
├──┼───┼─────┼──────────┼─────┤
│69  │黎妹宜│護照1本、 │號碼680324號、面額12│附表一編號│
│    │（綽號│身分證影本│萬元本票1紙。       │67部分    │
│    │「梅芝│1張。     │                    │          │
│    │」）  │          │                    │          │
├──┼───┼─────┼──────────┼─────┤
│70  │黎妹宜│護照1本、 │號碼680226號、面額12│附表一編號│
│    │（綽號│身分證影本│萬元本票1紙。       │68部分    │
│    │「梅芝│1張。     │                    │          │
│    │」）  │          │                    │          │
├──┼───┼─────┼──────────┼─────┤
│71  │符氏金│護照1本   │號碼0000000號、面額1│附表一編號│
│    │蓮（綽│          │6萬元本票1紙。      │69部分    │
│    │號「婷│          │                    │          │
│    │婷」）│          │                    │          │
├──┼───┼─────┼──────────┼─────┤
│72  │符氏金│護照1本   │號碼0000000號、面額1│附表一編號│
│    │蓮（綽│          │0萬元本票1紙。      │70部分    │
│    │號「婷│          │                    │          │
│    │婷」）│          │                    │          │
├──┼───┼─────┼──────────┼─────┤
│73  │黃氏娥│健保卡1張 │號碼680336號、面額12│附表一編號│
│    │（綽號│、居留證影│萬元本票1紙。       │71部分    │
│    │「阿娥│本1張、227│                    │          │
│    │」）  │-HMN號重機│                    │          │
│    │      │車行車執照│                    │          │
│    │      │影本1張。 │                    │          │
├──┼───┼─────┼──────────┼─────┤
│74  │黃氏娥│健保卡1張 │號碼0000000號、面額6│附表一編號│
│    │（綽號│、居留證影│萬元本票1紙。       │72部分    │
│    │「阿娥│本1張、227│                    │          │
│    │」）  │-HMN號重機│                    │          │
│    │      │車行車執照│                    │          │
│    │      │影本1張。 │                    │          │
│    │      │          │                    │          │
├──┼───┼─────┼──────────┼─────┤
│75  │黃志偉│身分證影本│號碼0000000號、發票 │附表一編號│
│    │（綽號│2張       │日期99年9月27日、面 │73部分    │
│    │「阿偉│          │額4萬元本票1紙。    │          │
│    │」）  │          │                    │          │
├──┼───┼─────┼──────────┼─────┤
│76  │黃志偉│身分證影本│號碼0000000號、發票 │附表一編號│
│    │（綽號│2張       │日期99年10月4日、面 │74部分    │
│    │「阿偉│          │額10萬元本票1紙。   │          │
│    │」）  │          │                    │          │
├──┼───┼─────┼──────────┼─────┤
│77  │姚志儒│無        │號碼334482號、面額5 │附表一編號│
│    │（綽號│          │萬元本票1紙。       │75部分    │
│    │「阿姚│          │                    │          │
│    │」）  │          │                    │          │
├──┼───┼─────┼──────────┼─────┤
│78  │許萬和│無        │號碼334432號、面額4 │附表一編號│
│    │（綽號│          │萬元本票1紙。       │76部分    │
│    │「萬和│          │                    │          │
│    │」）  │          │                    │          │
├──┼───┼─────┼──────────┼─────┤
│79  │許萬和│無        │號碼0000000號、面額6│附表一編號│
│    │（綽號│          │萬元本票1紙         │77部分    │
│    │「萬和│          │                    │          │
│    │」）  │          │                    │          │
├──┼───┼─────┼──────────┼─────┤
│80  │武瑤姐│健保卡1張 │號碼680231號、面額6 │附表一編號│
│    │      │、身分證影│萬元本票1紙。       │78、79部分│
│    │      │本1張。   │                    │          │
├──┼───┼─────┼──────────┼─────┤
│81  │阮金儀│健保卡1張 │號碼587103號、發票日│附表一編號│
│    │      │、戶口名簿│期98年10月29日、面額│80部分    │
│    │      │影本1張。 │10萬元本票1紙。     │          │
├──┼───┼─────┼──────────┼─────┤
│82  │阮金儀│健保卡1張 │號碼587107號、發票日│附表一編號│
│    │      │、戶口名簿│期98年11月20日、面額│81部分    │
│    │      │影本1張。 │10萬元本票1紙。     │          │
└──┴───┴─────┴──────────┴─────┘
 附表三：扣案應沒收之物
┌──┬─────────────────┬───┬───────┐
│編號│物品                              │所有人│備註          │
├──┼─────────────────┼───┼───────┤
│1   │ＳＯＮＹ（ＤＳＣ－Ｔ５００）牌數位│李冠  │100保管125號  │
│    │相機１臺                          │      │              │
├──┼─────────────────┼───┼───────┤
│2   │ＣＯＯＬＰＡＤ（Ｎ９００）牌行動電│李冠  │100保管125號  │
│    │話１支（含門號0000000000│      │              │
│    │號ＳＩＭ卡１張、000000000│      │              │
│    │４號ＳＩＭ卡１張）                │      │              │
├──┼─────────────────┼───┼───────┤
│3   │ＦＵＨ  ＢＡＯ（ＦＢ－２００）牌計│李冠  │100保管125號  │
│    │算機１臺                          │      │              │
├──┼─────────────────┼───┼───────┤
│4   │ＢＩＧ  ＮＵＭＢＥＲ（ＤＴ－３０８│李冠  │100保管125號  │
│    │）牌計算機１臺                    │      │              │
├──┼─────────────────┼───┼───────┤
│5   │借款客戶資料１本                  │李冠  │100保管125號  │
├──┼─────────────────┼───┼───────┤
│6   │客戶還款紀錄手冊１本              │李冠  │100保管125號  │
├──┼─────────────────┼───┼───────┤
│7   │客戶還款表１２張                  │李冠  │100保管125號  │
├──┼─────────────────┼───┼───────┤
│8   │空白繳息月登記表７０張            │李冠  │100保管125號  │
├──┼─────────────────┼───┼───────┤
│9   │空白借款人資料表２張              │李冠  │100保管125號  │
├──┼─────────────────┼───┼───────┤
│10  │空白商業本票簿１１本              │李冠  │100保管125號  │
├──┼─────────────────┼───┼───────┤
│11  │現金１８８,９００元               │李冠  │100保管125號  │
├──┼─────────────────┼───┼───────┤
│12  │空白商業本票簿１本                │李冠  │100保管124號  │
├──┼─────────────────┼───┼───────┤
│13  │帳簿１本                          │盧俊源│100保管122號  │
├──┼─────────────────┼───┼───────┤
│14  │行動電話１支（含門號0000000│盧俊源│100保管122號  │
│    │１８９號ＳＩＭ卡１張）            │      │              │
├──┼─────────────────┼───┼───────┤
│15  │吳佩蓉之聯絡資料表１張            │盧俊源│100保管2651號 │
├──┼─────────────────┼───┼───────┤
│16  │陳金玉之聯絡資料表１張            │盧俊源│100保管2651號 │
├──┼─────────────────┼───┼───────┤
│17  │黎紅香之聯絡資料表１張            │盧俊源│100保管2651號 │
├──┼─────────────────┼───┼───────┤
│18  │潘美羚之聯絡資料表１張            │盧俊源│100保管2651號 │
├──┼─────────────────┼───┼───────┤
│19  │潘氏夢泉之聯絡資料表１張          │盧俊源│100保管2651號 │
├──┼─────────────────┼───┼───────┤
│20  │阮氏答之聯絡資料表１張            │盧俊源│100保管2651號 │
├──┼─────────────────┼───┼───────┤
│21  │李紅香之聯絡資料表１張            │盧俊源│100保管2651號 │
├──┼─────────────────┼───┼───────┤
│22  │黎玉雪之聯絡資料表１張            │盧俊源│100保管2651號 │
├──┼─────────────────┼───┼───────┤
│23  │阮玉艷之聯絡資料表１張            │盧俊源│100保管2651號 │
├──┼─────────────────┼───┼───────┤
│24  │陳亞嬌之聯絡資料表１張            │盧俊源│100保管2651號 │
├──┼─────────────────┼───┼───────┤
│25  │陳映月之聯絡資料表１張            │盧俊源│100保管2651號 │
├──┼─────────────────┼───┼───────┤
│26  │尹氏蓉之聯絡資料表１張            │盧俊源│100保管2651號 │
├──┼─────────────────┼───┼───────┤
│27  │潘李玉賢之聯絡資料表１張          │盧俊源│100保管2651號 │
├──┼─────────────────┼───┼───────┤
│28  │黎宜妹之聯絡資料表１張            │盧俊源│100保管2651號 │
├──┼─────────────────┼───┼───────┤
│29  │黃志偉之聯絡資料表１張            │盧俊源│100保管2651號 │
└──┴─────────────────┴───┴───────┘
  附表四：扣案不應沒收之物
┌──┬─────────────────┬────┬───────┐
│編號│物品                              │持有人  │備註          │
├──┼─────────────────┼────┼───────┤
│1   │李屹之臺灣銀行大甲分行（帳號：０│李冠    │100保管125號  │
│    │000000000000）存摺５本│        │              │
├──┼─────────────────┼────┼───────┤
│2   │李屹印章１顆                    │李冠    │100保管125號  │
├──┼─────────────────┼────┼───────┤
│3   │行動電話１支（含門號0000000│彭國忠  │100保管121號  │
│    │０１９號ＳＩＭ卡１張）            │        │              │
├──┼─────────────────┼────┼───────┤
│4   │姚志儒簽發票號ＣＨ３３４４８２號、│盧俊源  │100保管2651號 │
│    │面額５萬元本票１紙                │        │              │
├──┼─────────────────┼────┼───────┤
│5   │黃信翰簽發票號ＣＨ６８０３１５號、│盧俊源  │100保管2651號 │
│    │面額２０萬元本票１紙              │        │              │
├──┼─────────────────┼────┼───────┤
│6   │黃信翰簽發票號ＷＧ0000000號│盧俊源  │100保管2651號 │
│    │、面額１２萬元本票１紙            │        │              │
├──┼─────────────────┼────┼───────┤
│7   │黃薇戎簽發票號ＣＨ６８０３１４號、│盧俊源  │100保管2651號 │
│    │面額２０萬元本票１紙              │        │              │
├──┼─────────────────┼────┼───────┤
│8   │林大昌簽發票號ＣＨ３３４４６６號、│盧俊源  │100保管2651號 │
│    │面額６萬元本票１紙                │        │              │
├──┼─────────────────┼────┼───────┤
│9   │林大昌簽發票號ＷＧ0000000號│盧俊源  │100保管2651號 │
│    │、面額２０萬元本票１紙            │        │              │
├──┼─────────────────┼────┼───────┤
│10  │石坤玉簽發票號ＣＨ６８０３０１號、│盧俊源  │100保管2651號 │
│    │面額１８萬元本票１紙              │        │              │
├──┼─────────────────┼────┼───────┤
│11  │顏意恩簽發票號ＣＨ６８０３４０號、│盧俊源  │100保管2651號 │
│    │面額１０萬元本票１紙              │        │              │
├──┼─────────────────┼────┼───────┤
│12  │黃薇戎簽發票號ＣＨ３３４４３１號、│盧俊源  │100保管2651號 │
│    │面額１２萬元本票１紙              │        │              │
├──┼─────────────────┼────┼───────┤
│13  │黃薇戎簽發票號ＷＧ0000000號│盧俊源  │100保管2651號 │
│    │、面額８萬元本票１紙              │        │              │
├──┼─────────────────┼────┼───────┤
│14  │黃薇戎簽發票號ＷＧ0000000號│盧俊源  │100保管2651號 │
│    │、面額４萬５千元本票１紙          │        │              │
├──┼─────────────────┼────┼───────┤
│15  │黃薇戎簽發票號ＷＧ0000000號│盧俊源  │100保管2651號 │
│    │、面額４萬５千元本票１紙          │        │              │
├──┼─────────────────┼────┼───────┤
│16  │黃薇戎簽發票號ＣＨ６２９４６８號、│盧俊源  │100保管2651號 │
│    │面額３萬元本票１紙                │        │              │
├──┼─────────────────┼────┼───────┤
│17  │黃薇戎簽發票號ＣＨ６２９４７１號、│盧俊源  │100保管2651號 │
│    │面額３萬元本票１紙                │        │              │
├──┼─────────────────┼────┼───────┤
│18  │黃薇戎簽發票號ＣＨ６２９４７２號、│盧俊源  │100保管2651號 │
│    │面額３萬元本票１紙                │        │              │
├──┼─────────────────┼────┼───────┤
│19  │林盈慧簽發票號ＣＨ６８０２３２號、│盧俊源  │100保管2651號 │
│    │面額８萬元本票１紙                │        │              │
├──┼─────────────────┼────┼───────┤
│20  │魏妤珊簽發票號ＣＨ６８０２３３號、│盧俊源  │100保管2651號 │
│    │面額８萬元本票１紙                │        │              │
├──┼─────────────────┼────┼───────┤
│21  │石坤玉之聯絡資料表１張            │盧俊源  │100保管2651號 │
├──┼─────────────────┼────┼───────┤
│22  │顏意恩之聯絡資料表１張            │盧俊源  │100保管2651號 │
├──┼─────────────────┼────┼───────┤
│23  │林盈慧之聯絡資料表１張            │盧俊源  │100保管2651號 │
├──┼─────────────────┼────┼───────┤
│24  │阮氏金蓮之聯絡資料表１張          │盧俊源  │100保管2651號 │
├──┼─────────────────┼────┼───────┤
│25  │林盈慧之身分證影本、健保卡影本各１│盧俊源  │100保管2651號 │
│    │紙                                │        │              │
├──┼─────────────────┼────┼───────┤
│26  │黎紅絨之身分證影本１紙            │盧俊源  │100保管2651號 │
├──┼─────────────────┼────┼───────┤
│27  │顏意恩之身分證影本１紙            │盧俊源  │100保管2651號 │
├──┼─────────────────┼────┼───────┤
│28  │石坤玉之身分證影本１紙            │盧俊源  │100保管2651號 │
├──┼─────────────────┼────┼───────┤
│29  │黃薇戎之身分證影本、健保卡影本各１│盧俊源  │100保管2651號 │
│    │紙                                │        │              │
├──┼─────────────────┼────┼───────┤
│30  │黃信翰之身分證影本１紙            │盧俊源  │100保管2651號 │
├──┼─────────────────┼────┼───────┤
│31  │阮氏金蓮之身分證影本１紙          │盧俊源  │100保管2651號 │
├──┼─────────────────┼────┼───────┤
│32  │黎玉雪之居留證影本１紙            │盧俊源  │100保管2651號 │
├──┼─────────────────┼────┼───────┤
│33  │林盈慧之行車執照１張              │盧俊源  │100保管2651號 │
├──┼─────────────────┼────┼───────┤
│34  │黎紅絨之行車執照１張              │盧俊源  │100保管2651號 │
├──┼─────────────────┼────┼───────┤
│35  │黃薇戎之中華民國身分證１張        │盧俊源  │100保管2651號 │
├──┼─────────────────┼────┼───────┤
│36  │顏意恩之健保卡１張                │盧俊源  │100保管2651號 │
├──┼─────────────────┼────┼───────┤
│37  │石坤玉之健保卡１張                │盧俊源  │100保管2651號 │
├──┼─────────────────┼────┼───────┤
│38  │阮氏金蓮之健保卡１張              │盧俊源  │100保管2651號 │
├──┼─────────────────┼────┼───────┤
│39  │臺中銀行大甲分行（帳號：０４２－２│李冠    │100保管125號  │
│    │00000000）存摺１本        │        │              │
├──┼─────────────────┼────┼───────┤
│40  │臺中銀行霧峰分行（帳號：０４５－２│李冠    │100保管125號  │
│    │00000000）存摺１本        │        │              │
├──┼─────────────────┼────┼───────┤
│41  │臺灣銀行大甲分行（帳號：０７２－０│李冠    │100保管125號  │
│    │00000000）存摺９本        │        │              │
├──┼─────────────────┼────┼───────┤
│42  │臺灣銀行大甲分行（帳號：０１３－０│李冠    │100保管125號  │
│    │00000000）存摺６本        │        │              │
├──┼─────────────────┼────┼───────┤
│43  │聯邦銀行民權分行（帳號：０６２－５│李冠    │100保管125號  │
│    │00000000）存摺１本        │        │              │
├──┼─────────────────┼────┼───────┤
│44  │臺中市大甲區郵局（帳號：７００－０│李冠    │100保管125號  │
│    │0000000000000）存摺１│        │              │
│    │本                                │        │              │
├──┼─────────────────┼────┼───────┤
│45  │合作金庫銀行草屯分行（帳號：００６│李冠    │100保管125號  │
│    │00000000000000）存摺│        │              │
│    │１本                              │        │              │
├──┼─────────────────┼────┼───────┤
│46  │合作金庫商業銀行太原分行票號ＫＢ０│李冠    │100保管125號  │
│    │５５０５２７號、發票日期１００年１│        │              │
│    │月５日、發票人：蔡木川、面額１２萬│        │              │
│    │５千元支票１紙                    │        │              │
├──┼─────────────────┼────┼───────┤
│47  │南投縣草屯鎮農會卡號0000000│李冠    │100保管125號  │
│    │１１４５２３提款卡１張            │        │              │
├──┼─────────────────┼────┼───────┤
│48  │臺中市大甲區農會卡號0000000│李冠    │100保管125號  │
│    │0000000金融卡１張          │        │              │
├──┼─────────────────┼────┼───────┤
│49  │第一銀行卡號00000000000│李冠    │100保管125號  │
│    │提款卡１張                        │        │              │
├──┼─────────────────┼────┼───────┤
│50  │臺中銀行卡號00000000000│李冠    │100保管125號  │
│    │１提款卡１張                      │        │              │
├──┼─────────────────┼────┼───────┤
│51  │臺中銀行卡號00000000000│李冠    │100保管125號  │
│    │０提款卡１張                      │        │              │
├──┼─────────────────┼────┼───────┤
│52  │印章1顆                           │李冠    │100保管125號  │
├──┼─────────────────┼────┼───────┤
│53  │臺中商業銀行支票簿１本            │李冠    │100保管125號  │
├──┼─────────────────┼────┼───────┤
│54  │臺灣銀行代收票據紀錄簿１本        │李冠    │100保管125號  │
├──┼─────────────────┼────┼───────┤
│55  │第一銀行（帳號：000000000│李冠    │100保管124號  │
│    │５６９）存摺１本                  │        │              │
├──┼─────────────────┼────┼───────┤
│56  │南投縣草屯鎮農會（帳號：０５０－１│李冠    │100保管124號  │
│    │000000000）存摺１本      │        │              │
├──┼─────────────────┼────┼───────┤
│57  │臺中市大甲區農會存摺（帳號：４００│李冠    │100保管124號  │
│    │000000000000）存摺１本│        │              │
├──┼─────────────────┼────┼───────┤
│58  │蝴蝶刀１支                        │李冠    │100保管124號  │
├──┼─────────────────┼────┼───────┤
│59  │行動電話１支（含門號0000000│盧俊源  │100保管122號  │
│    │９１８號ＳＩＭ卡１張）            │        │              │
├──┼─────────────────┼────┼───────┤
│60  │行動電話１支（含門號0000000│盧俊源  │100保管122號  │
│    │９８０號ＳＩＭ卡１張）            │        │              │
├──┼─────────────────┼────┼───────┤
│61  │行動電話１支（含門號0000000│盧俊源  │100保管122號  │
│    │７０６號ＳＩＭ卡１張）            │        │              │
├──┼─────────────────┼────┼───────┤
│62  │合作金庫商業銀行太原分行票號ＫＢ０│李冠    │100保管2651號 │
│    │５５０５２７號、發票日期１００年１│        │              │
│    │月５日、發票人：蔡木川、面額１２萬│        │              │
│    │５千元支票影本１紙                │        │              │
├──┼─────────────────┼────┼───────┤
│63  │車牌號碼５４８７－Ｃ９號自用小客車│李冠    │100保管3566號 │
│    │行車執照１張                      │        │              │
└──┴─────────────────┴────┴───────┘
附錄：論罪科刑法條：
中華民國刑法第210條
偽造、變造私文書，足以生損害於公眾或他人者，處5年以下有
期徒刑。
中華民國刑法第216條
行使第210條至第215條之文書者，依偽造、變造文書或登載不實
事項或使登載不實事項之規定處斷。
中華民國刑法第220條
在紙上或物品上之文字、符號、圖畫、照像，依習慣或特約，足
以為表示其用意之證明者，關於本章及本章以外各罪，以文書論
。
錄音、錄影或電磁紀錄，藉機器或電腦之處理所顯示之聲音、影
像或符號，足以為表示其用意之證明者，亦同。
中華民國刑法第302條
私行拘禁或以其他非法方法，剝奪人之行動自由者，處5年以下
有期徒刑、拘役或3百元以下罰金。
因而致人於死者，處無期徒刑或7年以上有期徒刑，致重傷者，
處3年以上10年以下有期徒刑。
第1項之未遂犯罰之。
中華民國刑法第305條
以加害生命、身體、自由、名譽、財產之事，恐嚇他人致生危害
於安全者，處2年以下有期徒刑、拘役或3百元以下罰金。
中華民國刑法第344條
乘他人急迫、輕率或無經驗貸以金錢或其他物品，而取得與原本
顯不相當之重利者，處1年以下有期徒刑、拘役或科或併科1千元
以下罰金。
中華民國刑法第349條
收受贓物者，處3年以下有期徒刑、拘役或5百元以下罰金。
搬運、寄藏、故買贓物或為牙保者，處5年以下有期徒刑、拘役
或科或併科1千元以下罰金。
因贓物變得之財物，以贓物論。